臺灣高等法院臺中分院刑事判決
110年度原上訴字第52號
                                   110年度上訴字第1971號
上  訴  人  
即  被  告  都仲賢



選任辯護人  戴孟婷律師（法扶律師）
上  訴  人  
即  被  告  簡苡哲


選任辯護人  謝尚修律師
            張榮成律師
上列上訴人因違反毒品危害防制條例等案件，不服臺灣臺中地方
法院109年度原訴字第30號、109年度訴字第1599號，中華民國11
0年8月24日第一審判決（起訴案號：臺灣臺中地方檢察署108年
度偵字第29517號、108年度毒偵字第4313號、109年度毒偵字第6
2號、109年度偵字第1628號、109年度偵字第8213號；追加起訴
案號：109年度偵字第6437號、109年度偵字第7266號），提起上
訴，本院判決如下：
    主  文
原判決關於附表一編號9都○○共同販賣第二級毒品部分及都○○不
得易科罰金及不得易服勞動部分所定應執行刑均撤銷。
都○○犯如附表一編號9所示之罪，處如附表一編號9本院主文欄所
示之刑。
其他上訴駁回。
都○○第二項撤銷改判所處之刑與上訴駁回其中不得易科罰金及不
得易服勞動部分所處之刑，應執行有期徒刑肆年貳月。
    事  實
一、
　㈠都○○前於民國107年間，因施用毒品案件，經法院裁定送觀察
    、勒戒後，於107年7月11日因無繼續施用傾向出所，經臺灣
    臺中地方檢察署檢察官於107年7月29日以107年度毒偵字第2
    23號為不起訴處分，並於107年8月6日確定。
　㈡簡○○（綽號「○哥」）前於103年間，因施用毒品案件，經法
    院裁定送觀察、勒戒後，於103年3月24日因無繼續施用傾向
    出所，經臺灣臺中地方檢察署檢察官於103年3月26日以103
    年度毒偵字第381號為不起訴處分，並於103年4月3日確定。
    嗣於104年間因施用毒品案件，經臺灣臺中地方法院判處有
    期徒刑4月確定，於105年1月25日易科罰金執行完畢。
二、都○○與簡○○均明知甲基安非他命係政府依據毒品危害防制條
    例所公告列管之第二級毒品，且屬藥事法所稱之禁藥，不得
    販賣、轉讓及施用，竟基於轉讓第二級毒品即禁藥、販賣第
    二級毒品以營利及施用第二級毒品之犯意，另簡○○亦明知氯
    乙基卡西酮、愷他命、甲苯基乙基胺戊酮、芬納西泮、硝甲
    西泮及4-甲基甲基卡西酮等係依據毒品危害防制條例所公告
    列管之第三級毒品，不得販賣，竟亦基於販賣第三級毒品以
    營利之犯意，而分別為附表一所示之犯行。
三、本件附表一編號1-21部分搜索、扣押及查獲之過程：
　㈠員警於108年10月8日17時55分許，持檢察官拘票拘提都○○，
    經其同意後，在其位在臺中市○○區○○路00巷00號之住處，扣
    得其所有如附表三編號33所示OPPO廠牌之手機1支。
　㈡員警於109年1月1日15時25分許，持臺灣臺中地方法院所核發
    之搜索票，至簡○○位在臺中市○○區○○巷00號住處及0000-00
    號自小客車實施搜索，並扣得其所有如附表三編號1-32所示
    之物。
四、本件附表一編號22-29部分，查獲之過程：
    經警於108年12月20日下午6時38分許拘提陳○○時，經陳○○主
    動提出第二級毒品甲基安非他命6包（驗餘總淨重2.6992公
    克，該等甲基安非他命業經臺灣臺中地方法院109年度中簡
    字第822號判決沒收銷燬確定，並執行完畢），且於同日晚
    上8時45分許，徵得其同意採集尿液送驗，結果呈安非他命
    及甲基安非他命陽性反應；復為警於109年1月1日晚上10時1
    5分許，經林○○同意採尿送驗，結果呈安非他命及甲基安非
    他命陽性反應；另為警於109年1月2日9時10分許、同日13時
    25分許，經元○○同意採尿送驗，結果呈安非他命與甲基安非
    他命陽性反應；再為警於109年1月7日晚上9時43分，另案拘
    提李○○到案，經採樣其尿液送驗，結果亦呈安非他命與甲基
    安非他命陽性反應（上述陳○○、林○○、元○○及李○○渉嫌施用
    甲基安非他命部分，均由警方另行移送檢察官偵辦），因而
    循線查悉。
五、案經臺中市政府警察局刑事警察大隊及臺中市政府警察局烏
    日分局報告臺灣臺中地方檢察署檢察官偵查起訴及追加起訴
    。
    理  由
壹、證據能力部分：
一、刑事訴訟法第159條之5規定：「被告以外之人於審判外之陳
    述，雖不符前4條之規定，而經當事人於審判程序同意作為
    證據，法院審酌該言詞陳述或書面陳述作成時之情況，認為
    適當者，亦得為證據。當事人、代理人或辯護人於法院調查
    證據時，知有第159條第1項不得為證據之情形，而未於言詞
    辯論終結前聲明異議者，視為有前項之同意。」立法意旨在
    於傳聞證據未經當事人之反對詰問予以核實，原則上先予排
    除。惟若當事人已放棄反對詰問權，於審判程序中表明同意
    該等傳聞證據可作為證據，或於言詞辯論終結前未聲明異議
    ，基於尊重當事人對傳聞證據之處分權，及證據資料愈豐富
    ，愈有助於真實發見之理念，且強化言詞辯論主義，使訴訟
    程序得以順暢進行，上開傳聞證據亦均具有證據能力。經查
    ，本判決以下所引用被告都○○、簡○○以外之人於審判外所為
    言詞或書面陳述之供述證據，迄本院言詞辯論終結前，檢察
    官、被告及辯護人並未爭執其證據能力，本院審酌該等證據
    作成時之情況，並無違法取證或其他瑕疵，認為適於作為本
    案認定事實之依據，依上開規定及說明，該等供述證據應具
    有證據能力。
二、刑事訴訟法第159條至第159條之5有關傳聞法則之規定，乃
    對於被告以外之人於審判外之言詞或書面陳述之供述證據所
    為規範，至非供述證據之物證，或以科學、機械之方式，對
    於當時狀況所為忠實且正確之記錄，性質上並非供述證據，
    均應無傳聞法則規定之適用，如該非供述證據非出於違法取
    得，並已依法踐行調查程序，即不能謂其無證據能力。本案
    以下所引用之非供述證據，並無證據證明有出於違法取得之
    情形，復經本院依法踐行調查程序，應具有證據能力。
貳、認定犯罪事實所憑證據及其理由：
一、上開犯罪事實業據被告都○○、簡○○分別於警詢、偵訊、原審
    及本院坦承不諱，核與如附表一所示之購毒者及受轉讓甲基
    安非他命者即證人陳○○、廖○○、廖○○、洪○○、陳○○、都○○、
    陳○○、許○○、元○○、劉○○、何○○、黃○○、林○○、李○○於警詢
    及檢察官偵查中之證述均相符，並有如附表二證據清單貳、
    非供述證據所示之證據附卷可稽，暨有如附表三扣案物清單
    所示之物扣案佐證，足認被告2人之自白與事實相符。
二、按販賣毒品係政府嚴予查緝之違法行為，且可任意分裝或增
    減其分量，各次買賣之價格，當亦各有差異，隨供需雙方之
    資力、關係之深淺、需求之數量、貨源之充裕與否、販賣者
    對於資金之需求如何即殷切與否，以及政府查緝之態度，進
    而為各種不同之風險評估，而為機動性之調整，因之販賣之
    利得，除經坦承犯行，或帳冊價量均記載明確外，委難察得
    實情，是縱未確切查得販賣賺取之實際差價，但除別有事證
    ，足認係按同一價格轉讓，確未牟利之情形外，尚難執此認
    非法販賣之事證有所不足，致知過坦承者難辭重典，飾詞否
    認者反得逞僥倖，而失情理之平。況，販賣者從各種「價差
    」或「量差」或「稀釋純度」謀取利潤方式，或有差異，然
    其所圖利益之非法販賣行為目的，則屬相同，並無二致；衡
    諸毒品取得不易，量微價高，依一般社會通念以觀，凡為販
    賣之不法勾當者，倘非以牟利為其主要誘因及目的，應無甘
    冒被查緝法辦重刑之危險，平白無端義務為該買賣之工作，
    是其販入之價格必較售出之價格低廉，而有從中賺取買賣差
    價牟利之意圖及事實，應屬符合論理法則且不違背社會通常
    經驗之合理判斷。查被告2人與如附表一所示之購毒者並非
    至親或錢財共通關係，若無藉此牟利之情，自無費心自甘承
    受重典，而涉犯販賣第二級毒品甲基安非他命或第三級毒品
    之必要，足徵被告2人關於販賣毒品部分，確有從中賺取價
    差而牟利之意圖，主觀上確實係基於意圖營利而為販賣毒品
    之犯意無訛。
三、綜上所述，被告2人上開自白核與事實相符，應堪採信。本
    案被告2人犯罪事證明確，其等犯行均堪認定，應依法論科
    。
叁、論罪科刑部分：
一、
　㈠被告2人就附表一關於販賣第二級毒品及第三級毒品部分，於
    行為後，毒品危害防制條例第4條及第17條業於109年1月15
    日修正公布，並於同年7月15日施行。修正前毒品危害防制
    條例第4條第2項、第3項規定：「製造、運輸、販賣第二級
    毒品者，處無期徒刑或7年以上有期徒刑，得併科新臺幣1千
    萬元以下罰金。」、「製造、運輸、販賣第三級毒品者，處
    7年以上有期徒刑，得併科新臺幣7百萬元以下罰金。」修正
    後同條例第4條第2項、第3項則規定：「製造、運輸、販賣
    第二級毒品者，處無期徒刑或10年以上有期徒刑，得併科新
    臺幣1千5百萬元以下罰金。」、「製造、運輸、販賣第三級
    毒品者，處7年以上有期徒刑，得併科新臺幣1千萬元以下罰
    金。」經比較新舊法結果，修正後毒品危害防制條例第4條
    第2項、第3項規定已提高有期徒刑、罰金刑，並無較有利於
    行為人之情形。再修正前毒品危害防制條例第17條第2項規
    定：「犯第4條至第8條之罪於偵查及審判中均自白者，減輕
    其刑。」修正後規定：「犯第4條至第8條之罪於偵查及歷次
    審判中均自白者，減輕其刑。」經比較修正前、後之規定，
    修正後須於「歷次」審判中均自白犯罪始得依該條規定減輕
    其刑，以修正前規定較有利被告。綜上，修正後毒品危害防
    制條例第4條第2項、第3項及第17條第2項規定，並未有利於
    被告，依前揭規定，就本案犯罪事實附表一關於販賣第2、3
    級毒品部分應適用修正前毒品危害防制條例之規定，先予敘
    明。
　㈡按甲基安非他命係政府明令公告禁止使用之毒害藥品，為藥
    事法第22條第1項第1款所稱之禁藥，亦屬依毒品危害防制條
    例第2條第2項第2款公告列管之第二級毒品，且併屬管制藥
    品管理條例第3條第2項列管之第二級管制藥品。當甲基安非
    他命不合於管制藥品列管之要件者（即不具備阻卻違法事由
    ），自屬兼具第二級毒品與禁藥之性質。其非法轉讓者，藥
    事法第83條第1項及毒品條例第8條第2項、第6項皆設有處罰
    規定，屬於同一犯罪行為而同時有2種法律可資處罰之法規
    競合情形。而關於法規競合選擇適用法律之判斷標準，法律
    既無明文規定，學說亦乏具體明確標準。法院向來適用重法
    優於輕法之原則，以規範難以被所謂特別關係、補充關係或
    吸收關係涵蓋之其他法規競合情形，堪謂具有法規競合「滯
    洪池」之功能，既無悖乎重複評價之禁止，亦符合充分評價
    之誡命，且可避免刑罰不公，自屬正當合宜。況法院採用上
    述原則，作為選擇法規競合適用法律之標準，迄今已久，實
    務運用並無困擾。在相關法律及客觀環境毫無異動之情形下
    ，殊不宜驟然加以改變，以維法律適用之明確性與安定性。
    從而，行為人轉讓甲基安非他命（未達法定應加重其刑之一
    定數量）予成年男子，同時該當藥事法第83條第1項轉讓禁
    藥罪及毒品危害防制條例第8條第2項轉讓第二級毒品罪之構
    成要件。因轉讓禁藥罪之法定刑為7年以下有期徒刑，得併
    科新臺幣5000萬元以下罰金，較轉讓第二級毒品罪之法定刑
    6月以上5年以下有期徒刑，得併科新臺幣70萬元以下罰金為
    重，故應依重法優於輕法之原則，擇較重之轉讓禁藥罪論處
    （最高法院109年度台大上字第1089號裁定意旨參照）。經
    查，行政院業於98年11月20日以院臺法字第0000000000號令
    修正公布「轉讓毒品加重其刑之數量標準」，並於同日生效
    施行，規定轉讓第二級毒品達淨重10公克以上者，依毒品危
    害防制條例第8條第6項之規定加重其刑至二分之一。本件被
    告都○○及簡○○轉讓甲基安非他命之對象陳○○等人（詳如附表
    一所示）為成年人，有其等個人年籍資料在卷可佐（見附表
    二證據清單陳○○等人警詢筆錄所載），復無證據顯示被告都
    ○○及簡○○無償轉讓予陳○○等人施用之甲基安非他命數量，已
    達行政院前揭所定加重其刑之數量標準，自無同條例第8條
    第6項加重其刑規定之適用。是被告都○○及簡○○轉讓甲基安
    非他命行為，應依藥事法第83條第1項轉讓禁藥罪處斷。
二、是核被告2人就附表一所為，係分別犯附表一所犯法條及罪
    名欄所示之法條及罪名。
　㈠被告2人因販賣而持有第二級毒品甲基安非他命之低度行為，
    應為各次販賣之高度行為所吸收，均不另論罪。
　㈡至被告簡○○雖持有第三級毒品，然因無積極事證足資認定被
    告簡○○販賣前持有之第三級毒品之數量已達修正前毒品危害
    防制條例第11條第5項規定處罰持有第三級毒品之純質淨重
    達20公克以上之標準，是被告簡○○持有第三級毒品非屬刑事
    犯罪，即無不另論罪之問題，而無需論述其犯罪之吸收關係
    ，附此敘明。
　㈢又被告都○○及簡○○所犯轉讓禁藥部分，因藥事法未有處罰持
    有禁藥之明文，持有禁藥自不成立犯罪，亦無為轉讓之高度
    行為吸收之餘地，亦併予敘明。
　㈣被告簡○○就附表一編號12部分同時販賣第二級毒品甲基安非
    他命及含有第三級毒品成分之毒品咖啡包予陳○○及元○○，係
    一行為同時觸犯修正前毒品危害防制條例第4條第2項、第3
    項販賣第二級毒品罪及販賣第三級毒品罪，為想像競合犯，
    應依刑法第55條規定，從較重之販賣第二級毒品罪處斷。
三、被告都○○本件7次販賣第二級毒品、1次轉讓禁藥及1次施用
    第二級毒品等犯行，被告簡○○本件8次販賣第二級毒品、4次
    販賣第三級毒品及7次轉讓禁藥等犯行，均犯意各別，行為
    互殊，應予分論併罰。
四、至被告簡○○辯護人稱原審判決附表一編號26、27部分，販賣
    對象是元○○及陳○○，2次犯行的時間、地點同一，當天係2人
    一起向被告簡○○購買毒品，被告簡○○係一次出售給2人，應
    為一行為，縱認是二行為，亦應成立想像競合犯云云。惟查
    ，證人陳○○於檢察官偵訊時結證稱：「…12月中旬附近，朋
    友元○○騎機車來我的租屋處載我去找朋友借一台黑色TOYOTA
     YARIS車子，我開車載元○○去找『○哥』，找『○哥』時已經快中
    午，我按門鈴，『○哥』在樓上按遙控開門，我就進去該屋2樓
    房間，當時我花3500元向『○哥』買1包1.75克的安非他命，『○
    哥』從床頭櫃裡面拿出安非他命給我，我進去他房間時，房
    間裡除了我和『○哥』，還有另外2個不認識的人，那2個不認
    識的人是住在那裡的人。」、「…我騎機車載元○○去『○哥』家
    ，好像是買3.5克，我記得第2次買比第1次買更貴，第3次又
    更貴，所以第2次買的價錢是5500元，這次是我自己1人買55
    00元，沒有跟別人合資，也是在『○哥』2樓房間 ，我付現金
    給『○哥』，『○哥』從保險箱拿安非他命給我。」等語；證人元
    ○○於檢察官偵訊時結證稱：「…108年12月15日接近中午12點
    ，我向簡○○買的，那天是陳○○開車載我到簡○○的住處，我們
    按電鈴，他就開門，我和陳○○就進去他家2樓找簡○○，簡○○
    在2樓房間，當時他的房間還有2個我不認識的人，都是男生
    ，我就跟簡○○說我要毒咖啡包3包，因為以前我有跟簡○○買
    過毒咖啡包，毒咖啡包的價錢是固定的，1包400元，我就直
    接跟簡○○說我要3包，他就從他房間床頭櫃的保險箱拿毒咖
    啡包給我，我給他1200元現金。」、「（當時陳○○在旁邊幹
    嘛？）他也有向簡○○買安非他命，我看到陳○○向簡○○買1包
    安非他命6500元，陳○○給簡○○6500現金，簡○○也是從床頭櫃
    的保險箱拿1包安非他命給陳○○，應該是3克多。」等語。據
    此，足見附表一編號26、27所載2次犯行雖然時間相近，地
    點同一，惟陳○○與元○○係先後分別起意各向被告簡○○購買第
    二、三級毒品，並非二人共同出資向被告簡○○購買毒品，其
    等犯意各別、行為可分甚明。是原審以被告簡○○於附表一編
    號26、27所示販賣第二、三級毒品予陳○○、元○○之犯行，犯
    意各別，行為互殊，應分論併罰，核無違誤。被告簡○○選任
    辯護人前揭所辯容有誤會，尚難憑採。
五、刑之加重、減輕
　㈠累犯加重：被告簡○○有犯罪事實欄所載之受有期徒刑宣告及
    執行完畢之情形，此有其臺灣高等法院被告紀錄表1份在卷
    可稽。其於受有期徒刑執行完畢後，5年以內故意再犯本件
    有期徒刑以上之各罪，為累犯，本院審酌被告簡○○所犯前罪
    ，與本案犯罪，均屬違反毒品危害防制條例故意犯罪類型，
    顯見前案有期徒刑執行並無顯著成效，被告簡○○對於刑罰之
    反應力薄弱，適用累犯規定予以加重，不致生其所受之刑罰
    超過其所應負擔罪責，導致其人身自由因此遭受過苛之侵害
    ，而有不符憲法罪刑相當原則，進而牴觸憲法第23條比例原
    則，予以加重最低本刑並無罪刑不相當之情事，除無期徒刑
    部分不得加重外，爰依刑法第47條第1項之規定加重其刑。
　㈡偵、審自白減輕：
  1.被告都○○就販賣第二級毒品及被告簡○○就販賣第二、三級毒
    品之犯行，於偵查中、法院審理時均自白不諱，已如前述，
    符合修正前毒品危害防制條例第17條第2項之規定，自應就
    被告都○○販賣第二級毒品及被告簡○○販賣第二、三級毒品之
    犯行，減輕其刑。被告簡○○部分，並與前述累犯加重，依法
    先加後減之。
  2.又行為人轉讓同屬禁藥之第二級毒品甲基安非他命（未達法
    定應加重其刑之一定數量）予成年人（非孕婦），依重法優
    於輕法之原則，雖擇較重之藥事法第83條第1項轉讓禁藥罪
    論處，但如行為人於偵查及審判中均自白，仍應適用修正前
    毒品危害防制條例第17條第2項規定減輕其刑（最高法院109
    年台上大字第4243號刑事裁定參照）。本件被告都○○及簡○○
    轉讓甲基安非他命之犯行，亦據其等於警詢、偵查中及法院
    審理時均自白不諱，已如前述，符合修正前毒品危害防制條
    例第17條第2項之規定，自亦應減輕其刑。被告簡○○部分，
    並與前述累犯加重，依法先加後減之。
  ㈢供出上手查獲毒品來源減輕與否說明：按毒品危害防制條例
    第17條第1項規定：「犯第4條至第8條、第10條或第11條之
    罪，供出毒品來源，因而查獲其他正犯或共犯者，減輕或免
    除其刑。」，惟毒品危害防制條例第17條第1項所稱「供出
    毒品來源」，依該條項文義及立法目的解釋，係指供出與其
    所犯罪有關之「本案毒品來源」而言，若被告所供出之毒品
    來源與其所犯之本案無關，而係其他案件之毒品來源，縱警
    方因而查獲其他案件之正犯或共犯，亦不能就與其供出毒品
    來源無關之本案予以減輕或免除其刑。又所稱「毒品來源」
    ，係指被告原持有供己犯同條項所列之罪之毒品源自何人之
    謂，所言「查獲」，除指查獲該其他正犯或共犯外，並兼及
    被告所指其毒品來源其事。故所謂「供出毒品來源，因而查
    獲」，必以被告所稱供應自己毒品之人與嗣後查獲之其他正
    犯或共犯間具有關聯性，始稱充足。又所謂「供出毒品來源
    」，係指犯該條例所定上開各罪之人，供出其所犯上開各罪
    該次犯行之毒品來源而言，亦即須所供出之毒品來源，與其
    被訴之各該違反毒品危害防制條例犯行有直接關聯者，始得
    適用上開規定減免其刑，並非漫無限制（最高法院104台上6
    20號判決意旨參照）。經查，本件被告都○○及簡○○為警查獲
    後，雖供出上手，檢警亦據其等供述查獲上手，檢察官並於
    起訴書敘明請求就被告都○○部分依毒品危害防制條例第17條
    第1項規定減輕其刑，被告2人之辯護人亦均稱本件被告2人
    符合該條項減輕其刑規定。經查：
  1.本件被告都○○為警查獲後，雖供出上手，檢警亦據其供述查
    獲被告陳○○、簡○○、洪○○渉犯販賣毒品犯行：
  ⑴惟檢警查獲被告簡○○販毒，其販毒對象為許○○等人，並無本
    案之被告都○○，此觀本案起訴書及追加起訴書即明，是檢警
    自被告簡○○所查獲者，與被告都○○在本件遭查獲販賣之甲基
    安非他命並無直接關聯，依上揭規定與說明，自無毒品危害
    防制條例第17條第1項減輕其刑規定之適用。
  ⑵檢警查獲陳○○販毒，其販毒對象有被告都○○，而陳○○係於108
    年9月28日1時許販賣予被告都○○，此觀本判決附表一編號8
    即明，而依本判決附表一編號1-3、6所示，被告都○○販賣之
    時間既均在108年9月28日向陳○○購入之前，則此等部分檢警
    自陳○○所查獲者，即與被告都○○遭查獲販賣之甲基安非他命
    並無直接關聯，依上揭規定與說明，亦無毒品危害防制條例
    第17條第1項減輕其刑規定之適用。至依本判決附表一編號4
    -5所示，被告都○○販賣之時間分別在108年10月5日及108年9
    月30日，乃在向陳○○購入之後，是此等部分檢警自陳○○所查
    獲者，尚堪認與被告都○○遭查獲販賣之甲基安非他命有關聯
    ，依上揭規定與說明，均應依修正前毒品危害防制條例第17
    條第1項減輕其刑規定，並與前述偵審自白之減輕遞減之。
　⑶臺灣臺中地方檢察署109年度偵字第25505號起訴書檢警查獲
    洪○○販毒，其販毒對象有被告都○○，而洪○○係於108年9月20
    日23時5分許、9月23日凌晨3時34分許及10月3日14時42分前
    某時分別販賣第二級毒品甲基安非他命予被告都○○，依本判
    決附表一編號9所示，被告都○○販賣之時間在108年10月7日
    ，乃在向洪○○購入之後，是此部分檢警自洪○○所查獲者，尚
    堪認與被告都○○遭查獲販賣之甲基安非他命有關聯，依上揭
    規定與說明，應依毒品危害防制條例第17條第1項減輕其刑
    規定，並與前述偵審自白之減輕遞減之。
  2.本件被告簡○○為警查獲後，供出上手，檢警亦據其供述查獲
    陳○○及張○○渉犯販賣毒品犯行：
  ⑴惟查陳○○係於108年12月30日販賣含有第三級毒品氯乙基卡西
    酮等成分之咖啡包予被告簡○○，張○○則於108年12月31日凌
    晨3時19分許販賣甲基安非他命予被告簡○○，此有臺灣臺中
    地方檢察署109年度偵字第32675號及110年度偵字第3947號
    起訴書在卷可稽（見原審卷第337-344頁），而依本判決附
    表一編號10-15、22-24、26-28所示，被告簡○○販賣第二、
    三級毒品之時間既均在上揭向陳○○及張○○購入之前，是檢警
    自陳○○及張○○所查獲者，即與被告簡○○遭查獲之販賣第二、
    三級毒品並無直接關聯，依上揭規定與說明，亦無毒品危害
    防制條例第17條第1項減輕其刑規定之適用。
  ⑵又行為人轉讓同屬禁藥之第二級毒品甲基安非他命（未達法
    定應加重其刑之一定數量）予成年人（非孕婦），依重法優
    於輕法之原則，雖擇較重之藥事法第83條第1項轉讓禁藥罪
    論處，但如行為人於偵查及審判中均自白，仍應適用修正前
    毒品危害防制條例第17條第2項規定減輕其刑（最高法院109
    年台上大字第4243號刑事裁定參照），已如上述，是如供出
    其來源，因而查獲其他正犯或共犯者，依同一理由，亦應有
    毒品危害防制條例第17條第1項減輕或免除其刑之適用。本
    件依本判決附表一編號17所示，被告簡○○轉讓甲基安非他命
    之時間在109年1月1日14時許，乃在向張○○購入之後，是此
    部分檢警自張○○所查獲者，尚堪認與被告簡○○遭查獲轉讓之
    甲基安非他命有關聯，依上揭規定與說明，併應依毒品危害
    防制條例第17條第1項減輕其刑規定，並與前述累犯加重及
    偵審自白之減輕，依法先加後遞減之。
六、至被告都○○及簡○○辯護人雖請求就被告2人本案販賣第二、
    三級毒品犯行依刑法第59條減輕其刑等語。然查，刑法第59
    條規定之酌量減輕其刑，必須犯罪另有特殊之原因與環境，
    在客觀上足以引起一般同情，認為即使予以宣告法定最低度
    刑，猶嫌過重者，始有其適用。本院衡酌被告都○○及簡○○前
    述販賣第二、三級毒品之犯行，分別有毒品危害防制條例第
    17條第1、2項減刑事由之適用，已如前述，則適用上開規定
    減輕其刑後，其等所犯上開犯行，刑度相較原本之法定刑，
    已減輕甚多；再衡以販賣毒品犯行對於毒品施用來源之提供
    大有助益，影響所及，非僅多數人之生命、身體將可能受其
    侵害，國家、社會之法益亦不能豁免，危害甚鉅，當非個人
    一己之生命、身體法益所可比擬，是綜觀其等前開犯行之情
    節與其等法定刑兩相權衡，並無情輕法重或刑罰過苛之情，
    就被告都○○及簡○○上開犯行，尚無從依刑法第59條規定酌量
    減輕其刑，併予說明。
七、本院之判斷：原審以被告都○○所犯如附表一編號1至7、21部
    分及被告簡○○部分犯罪事證明確，並以行為人之責任為基礎
    ，審酌毒品對社會秩序及國民健康危害至深且鉅，嚴重影響
    社會治安，製造、運輸、販賣等行為情節尤重，更應嚴加非
    難，而被告2人明知毒品對人體健康戕害甚鉅，為牟取利益
    ，無視國家杜絕毒品犯罪之禁令，販賣第二級毒品甲基安非
    他命，被告簡○○並販賣第三級毒品咖啡包，被告都○○及簡○○
    復轉讓禁藥甲基安非他命，供他人施用，肇生他人施用毒品
    之來源，戕害國民身心健康，並有滋生其他犯罪之可能，並
    考量被告都○○及簡○○轉讓同屬禁藥之第二級毒品甲基安非他
    命，法律規定轉讓第二級毒品之最輕法定本刑為有期徒刑6
    月，量刑應避免失衡，兼酌量被告2人犯後坦承犯行之態度
    、犯罪動機、目的、手段、販賣次數及犯罪所得、被告都○○
    及簡○○轉讓禁藥次數，及於原審審理時被告都○○自陳國中畢
    業，從事無塵室工程，經濟狀況普通，已婚，育有2歲及5歲
    小孩，被告簡○○陳稱高中畢業，從事裝潢工作，收入狀況普
    通，離婚，有小孩已成年之知識程度、經濟及家庭生活狀況
    等一切情狀，分別量處被告都○○如附表一編號1至7、21「原
    審主文及沒收」欄所示之刑，被告都○○所犯附表一編號21施
    用第二級毒品部分，併諭知易科罰金之折算標準；被告簡○○
    所犯附表一編號10-20、22-29 「原審主文及沒收」欄所示
    之刑，被告簡○○定其應執行刑有期徒刑6年，並就被告2人犯
    罪工具、犯罪所得等諭知沒收（詳后），認事用法核無違誤
    ，量刑亦稱妥適，被告2人上訴意旨請求再從輕，並無理由
    ，應予駁回。又關於附表一編號9部分，原審未酌及被告都○
    ○已供出其毒品上手洪○○，致未依毒品危害防制條例第17條
    第1項減輕其刑，尚有微瑕，既經被告都○○合法提起上訴，
    即屬無可維持，應由本院就此部分及被告都○○已失所附麗之
    不得易科罰金及不得易服勞動部分定應執行刑均撤銷改判，
    審酌被告都○○上述犯罪動機、手段、生活狀況等情，就所犯
    附表一編號9部分量處如主文第二項所示之刑，並與上訴駁
    回其中不得易科罰金及不得易服勞動部分，審酌被告都○○素
    行及上述刑之酌科事由等，定其應執行刑示懲。
八、量刑補充說明：被告簡○○選任辯護人以被告簡○○就本案7次
    轉讓毒品犯行均有偵審自白，於大法庭做出裁定後，最高法
    院有諸多轉讓禁藥案件適用毒品危害防制條例第17條第2項
    減刑撤銷改判後，均判處有期徒刑3至6個月不等，是原審轉
    讓禁藥部分量刑顯屬過重云云。惟按被告簡○○前於105年間
    甫因施用毒品案件經法院判處罪刑易科罰金執行完畢，竟不
    知悔改於108年12月至109年1月短短2個月時間再犯本案販賣
    第二、三級毒品罪及轉讓禁藥等罪，其無視政府之反毒政策
    及宣導，欠缺法治觀念，所為販賣毒品、轉讓禁藥行為均助
    長施用毒品惡習，並足以使施用者導致精神障礙與性格異常
    ，甚至造成人民健康受損之成癮性及危險性、危害社會秩序
    ，其未記取前案之教訓，守法精神薄弱，理應受相當程度之
    刑事非難；況且藥事法第83條第1項轉讓禁藥罪之法定本刑
    為7年以下有期徒刑，得併科新臺幣5千萬元以下罰金，原審
    以其為累犯，先依刑法第47條第1項之累犯規定，於加重本
    刑至2分之1之範圍內，後適用修正前毒品危害防制條例第17
    條第2項減輕其刑後，量處被告簡○○7次轉讓禁藥犯行均為有
    期徒刑8個月，客觀上並未逾越法定刑度，亦未違反比例或
    公平原則，並無情輕法重之情，量刑尚屬妥適，應予維持。
    被告簡○○辯護人辯護意旨徒執前詞請求再從輕，核無理由，
    應予駁回。
肆、沒收部分：
    依毒品危害防制條例第18條第1項前段之規定，應予沒收銷
    燬之毒品，以經查獲之第一級、第二級毒品為限。又毒品依
    其成癮性、濫用性及對社會危害性，共分為四級，上開條例
    並就製造、運輸、販賣、意圖販賣而持有、以非法方法使人
    施用、引誘他人施用及轉讓不同等級之毒品等行為，分別定
    其處罰。然鑑於第三級、第四級毒品均係管制藥品，特於同
    條例第11條之1明定無正當理由，不得擅自持有；第18條第1
    項後段復規定查獲之第三級、第四級毒品，無正當理由而擅
    自持有者，沒入銷燬之。從而，依同條例第18條第1項後段
    應沒入銷燬之毒品，專指查獲施用或持有之第三級、第四級
    毒品而言；倘係查獲製造、運輸、販賣、意圖販賣而持有、
    以非法方法使人施用、引誘他人施用或轉讓第三級、第四級
    毒品，既屬同條例相關法條明文規定處罰之犯罪行為，即非
    該條項應依行政程序沒入銷燬之範圍。又同條例第19條第1
    項所定「供犯罪所用」，係指犯第4條至第9條、第12條、第
    13條或第14條第1項、第2項之罪所用之物，不包括毒品本身
    在內，是尚不得援用此項規定為第三級、第四級毒品之沒收
    依據。再同條例對於查獲之製造、運輸、販賣、意圖販賣而
    持有、以非法方法使人施用、引誘他人施用及轉讓第三級、
    第四級毒品之沒收，並無特別規定，如其行為已構成犯罪，
    則該毒品即屬不受法律保護之違禁物，應回歸刑法之適用，
    依刑法第38條第1項沒收之，始為適法（最高法院98年度台
    上字第2889號、96年度台上字第728號判決意旨參照）。是
    以，關於毒品案件沒收，於該當於毒品危害防制條例第18條
    、第19條之規定下，自應優先適用，其餘違禁物或與該犯罪
    相關物品之沒收，則依刑法沒收之規定為之。又販賣毒品所
    得，既非屬毒品危害防制條例第18、19條所規定沒收之範疇
    ，依上開說明，自應依刑法第38條之1第1項之規定，犯罪所
    得，屬於犯罪行為人者，沒收之，且為貫徹不法利得之剝奪
    ，亦有規定於全部或一部不能沒收或不宜執行沒收時，依刑
    法第38條之1第3項之規定，追徵其價額。另關於共同正犯犯
    罪所得之沒收、追繳或追徵，最高法院向採之共犯連帶說（
    70年台上字第1186號判例、64年台上字第2613號判例、66年
    1月24日66年度第1次刑庭庭推總會議決定(二)）之見解，業
    經104年度第13次刑事庭會議決議不再援用、供參考，並改
    採應就各人分受所得之數為沒收，追徵亦以其所費失者為限
    之見解。至於共同正犯各人有無犯罪所得，或其犯罪所得之
    多寡，應由事實審法院綜合卷證資料及調查所得認定之（最
    高法院104年度第13次刑事庭會議決議、104年度台上字第25
    96號、104年度台上字2521號判決意旨參照）。
一、被告都○○部分
　㈠犯罪工具：被告都○○就附表一編號1-6所示販賣第二級毒品甲
    基安非他命予陳○○等人時，係以其所有如附表三編號33所示
    之手機聯絡，業據其供明在卷（見偵29517卷一第275頁；原
    審卷第431頁），是該手機為被告都○○供本案販賣第二級毒
    品所用之物，應依毒品危害防制條例第19條第1項規定，於
    附表一編號1-6罪刑項下均諭知沒收。
　㈡犯罪所得：被告都○○就附表一編號1-6所示販賣第二級毒品甲
    基安非他命予陳○○等人，分別收取如附表一編號1-6所示之
    價金，並已將該6次販賣所得共計7000元，繳交檢察官扣押
    在案，亦據被告都○○於警詢、偵訊及原審審理時供明在卷（
    被告都○○供述所在之卷、頁數見附表二證據清單所載），並
    有臺灣臺中地方檢察署109年度扣保字第6號扣押物品清單及
    贓證物款收據在卷可稽（見查扣1762卷第21-22頁），是該
    等款項乃其犯罪所得，應依刑法第38條之1第1項規定，分別
    於附表一編號1-6罪刑項下諭知沒收。至被告都○○與共犯陳○
    ○就附表一編號9所示販賣甲基安非他命毒品予洪○○之價金10
    00元，係由共犯陳○○收取，被告都○○就此部分既無犯罪所得
    ，即無從沒收。
二、被告簡○○部分
　㈠毒品：按以營利為目的販入毒品，經多次販賣後，持有剩餘
    毒品被查獲，其各次販賣毒品行為，固應併合處罰。但該持
    有剩餘毒品之低度行為，應僅為最後一次販賣毒品之高度行
    為所吸收，不另論罪。故就該查獲之剩餘毒品，祇能於最後
    一次之販賣毒品罪宣告沒收銷燬，不得於各次販賣毒品罪均
    宣告沒收銷燬（最高法院99年度台上字第3193號判決參照）
    。
  1.本件扣案如附表三編號2所示毒品咖啡包19包及編號8所示毒
    品咖啡包15包，係被告簡○○販賣之物，而編號20所示紫蓋塑
    膠罐裝之粉末及編號21所示紅蓋塑膠罐裝之粉末，則為毒品
    咖啡包原料，經其供明在卷（見偵1628卷第31頁；原審卷第
    63-64頁），經送驗後均含有為毒品危害防制條例第2條第2
    項第3款規定之第三級毒品，有上開內政部警政署刑事警察
    局鑑定書及衛生福利部草屯療養院鑑驗書在卷可稽；又用以
    盛裝該等第三級毒品之包裝袋及塑膠罐，因皆與該等第三級
    毒品在物理上無法析離，核均屬違禁物，是不問屬於犯罪行
    為人與否，均應依刑法第38條第1項規定宣告沒收；另上開
    第三級毒品咖啡包及粉末，為被告簡○○最後一次販賣第三級
    毒品犯行後所查獲剩餘之物，參照前揭最高法院判決意旨，
    應於其最後一次犯行即如附表一編號27所示犯行之主文項下
    宣告沒收。至供鑑驗用罄之毒品既已滅失，自無庸予以宣告
    沒收。
  2.本件扣案如附表三編號6所示甲基安非他命11包係被告簡○○
    販賣之物，業經其供明在卷（見原審卷第64頁），經送驗後
    確為毒品危害防制條例第2條第2項第2款規定之第二級毒品
    甲基安非他命，有上開草屯療養院鑑驗書在卷可稽；又用以
    盛裝該管制毒品之包裝袋，因皆與該管制毒品在物理上無法
    析離，爰均依毒品危害防制條例第18條第1項前段之規定，
    均沒收銷燬之；另上開第二級毒品甲基安非他命，為被告簡
    ○○最後一次販賣第二級毒品犯行後所查獲剩餘之物，參照前
    揭最高法院判決意旨，應於其最後一次犯行即如附表一編號
    28所示犯行之主文項下宣告沒收銷燬之。至供鑑驗用罄之毒
    品既已滅失，自無庸予以宣告沒收銷燬。
　㈡犯罪工具：
  1.被告簡○○販賣第二級毒品甲基安非他命予陳○○等人時，係以
    其所有如附表三編號17所示之電子磅秤2臺及編號18之封口
    機1臺分裝，業據其於原審訊問時供明在卷（見原審卷第65-
    66頁），是該2物為被告簡○○供本案販賣第二級毒品甲基安
    非他命所用之物，應依毒品危害防制條例第19條第1項規定
    ，於附表一編號10-12、22-24、26、28罪刑項下均諭知沒收
    。
  2.被告簡○○販賣含第三級毒品成分之咖啡包毒品予元○○等人時
    ，係以其所有如附表三編號19所示之研磨機1臺及編號24之
    電子研磨器1支(組)研磨分裝，業據其於原審審理由里時供
    明在卷（見原審卷第432頁），是該2物為被告簡○○供本案販
    賣第三級毒品咖啡包所用之物，應依毒品危害防制條例第19
    條第1項規定，於附表一編號13-15、27罪刑項下均諭知沒收
    。
  3.被告簡○○販賣第二級毒品甲基安非他命及咖啡包毒品予陳○○
    等人時，係以其所有如附表三編號27所示之Iphone 6splus
    金色手機聯絡，業據其於原審訊問及審理時供明在卷（見原
    審卷第67、432頁），是該手機為被告簡○○供本案販賣第二
    級及第三級毒品所用之物，應依毒品危害防制條例第19條第
    1項規定，於附表一編號10-15、22-24、26-28罪刑項下均諭
    知沒收。
  4.扣案如附表三編號12-15所示之透明夾鏈袋及封裝袋，為被
    告簡○○所有，供本案販賣第二級毒品甲基安非他命分裝所用
    之物，業據其供明在卷（見原審卷第64-65頁），因均尚未
    使用，核其性質乃為被告簡○○所有預備供盛裝所販賣甲基安
    非他命毒品所用之物，爰依刑法第38條第2項前段之規定，
    於附表一編號10-12、22-24、26、28罪刑項下均諭知沒收。
  5.至扣案如附表三編號1、3-5、10、16、22-23、25-26、28-3
    2所示之物，被告簡○○均供稱與本件販賣第二級、第三級毒
    品及轉讓禁藥犯行無關（見原審卷第63-68、432頁），亦無
    其他積極證據證明與本件各次犯行有關，爰均不予以諭知沒
    收，附此敘明。
　㈢犯罪所得：被告簡○○就附表一編號10-15、22-24、26-28所示
    販賣甲基安非他命毒品及含第三級毒品成分之咖啡包毒品予
    陳○○等人，分別收取如附表一編號10-15、22-24、26-28所
    示之價金，業據被告簡○○於原審訊問、準備程序及審理時供
    明在卷（見原審卷第62-63、142、431頁），是該等款項乃
    被告簡○○之犯罪所得，雖未扣案，仍應依刑法第38條之1第1
    項及第3項規定，分別於附表一編號10-15、22-24、26-28所
    示之罪刑項下宣告沒收之，併諭知於全部或一部不能沒收或
    不宜執行沒收時，追徵其價額。
　㈣本件扣案如附表三編號34之ASUS筆記型電腦1臺及編號35之HI
    KVISION監視器主機1臺，均為被告簡○○之父簡○○所有，無證
    據證明與被告簡○○本件犯行有關，自不得宣告沒收。
據上論結，應依刑事訴訟法第368條、第369條第1項前段、第364
條、第299條第1項前段，修正前毒品危害防制條例第4條第2項、
第17條第1、2項，刑法第2條第1項、第11條前段、第28條、第51
條第5款，判決如主文。
本案經檢察官陳東泰提起公訴，檢察官鄭葆琳追加起訴，檢察官
林蓉蓉到庭執行職務。
中　　華　　民　　國　　110 　年　　12 　　月 　29　　日
            刑事第九庭　  審判長法　官　紀  文  勝
                                法　官　賴  妙  雲
                                法　官　姚　勳　昌
以上正本證明與原本無異。  
施用第二級毒品不得上訴，其餘得上訴。        
如不服本判決應於收受送達後二十日內向本院提出上訴書狀，其
未敘述上訴理由者，並得於提起上訴後二十日內向本院補提理由
書狀（均須按他造當事人之人數附繕本）「切勿逕送上級法院」
。因疫情而遲誤不變期間，得向法院聲請回復原狀。
                                書記官  溫  尹  明
　　　　　　　　　　　　　　　　
中　　華　　民　　國　　110 　年　　12　　月　　29　　日

附錄論罪科刑法條
修正前毒品危害防制條例第4條
製造、運輸、販賣第一級毒品者，處死刑或無期徒刑；處無期徒
刑者，得併科新臺幣2千萬元以下罰金。
製造、運輸、販賣第二級毒品者，處無期徒刑或7年以上有期徒
刑，得併科新臺幣1千萬元以下罰金。
製造、運輸、販賣第三級毒品者，處7年以上有期徒刑，得併科
新臺幣7百萬元以下罰金。
製造、運輸、販賣第四級毒品者，處5年以上12年以下有期徒刑
，得併科新臺幣3百萬元以下罰金。
製造、運輸、販賣專供製造或施用毒品之器具者，處1年以上7年
以下有期徒刑，得併科新臺幣1百萬元以下罰金。
前五項之未遂犯罰之。
毒品危害防制條例第10條
施用第一級毒品者，處6月以上5年以下有期徒刑。
施用第二級毒品者，處3年以下有期徒刑。
藥事法第83條
明知為偽藥或禁藥，而販賣、供應、調劑、運送、寄藏、牙保、
轉讓或意圖販賣而陳列者，處7年以下有期徒刑，得併科新臺幣5
千萬元以下罰金。
犯前項之罪，因而致人於死者，處7年以上有期徒刑，得併科新
臺幣1億元以下罰金；致重傷者，處3年以上12年以下有期徒刑，
得併科新臺幣7千5百萬元以下罰金。
因過失犯第1項之罪者，處2年以下有期徒刑、拘役或科新臺幣5
百萬元以下罰金。
第1項之未遂犯罰之。


▲附表一：
【110年度原上訴字第52號；109年度原訴字第30號；起訴案號：
108年度偵字第29517號、109年度偵字第1628號、109年度偵字第
8213號、108年度毒偵字第4313號、109年度毒偵字第62號】
編號 行為人              犯罪事實    原審主文及沒收       本院主文              所犯法條及罪名   1 都○○ 都○○於108年9月11日20時許，使用如附表三編號33所示手機之臉書通訊軟體Messenger帳號「挽○○」與陳○○聯絡毒品交易事宜後，隨即於翌（12）日3時41分許，獨自騎乘機車前往陳○○位在臺中市○○區○○路000號10樓之住處樓下，當場交付價值新臺幣（下同）2,000元之甲基安非他命予陳○○，並向陳○○收取2,000元之現金。 ----------------------------------（即起訴書犯罪事實欄三一1.部分） 都○○犯販賣第二級毒品罪，處有期徒刑參年柒月。扣案如附表三編號33所示之手機及犯罪所得新臺幣貳仟元，均沒收。 上訴駁回。   修正前毒品危害防制條例第4條第2項販賣第二級毒品罪   2 都○○ 都○○於108年9月20日15時55分許，使用如附表三編號33所示手機之臉書通訊軟體Messenger帳號「挽○○」與陳○○聯絡毒品交易事宜後，陳○○即於同日16時52分許，獨自騎乘機車前往都○○位在臺中市○○區○○路00巷00號之住處，都○○與陳○○見面後，因都○○積欠陳○○3,000元，陳○○乃以抵扣債務之方式，向都○○購得價值2,000元之甲基安非他命。 ----------------------------------（即起訴書犯罪事實欄三一2.部分） 都○○犯販賣第二級毒品罪，處有期徒刑參年柒月。扣案如附表三編號33所示之手機及犯罪所得(財產上利益)新臺幣貳仟元，均沒收。 上訴駁回。   修正前毒品危害防制條例第4條第2項販賣第二級毒品罪   3 都○○ 都○○於108年8月28日23時15分許，使用如附表三編號33所示手機之臉書通訊軟體Messenger帳號「挽○○」與廖○○聯絡毒品交易事宜後，在其位在臺中市○○區○○路00巷00號之住處外，販賣並交付500元之甲基安非他命予廖○○，同時向廖○○收取500元之現金。 ----------------------------------（即起訴書犯罪事實欄三一3.部分） 都○○犯販賣第二級毒品罪，處有期徒刑參年陸月。扣案如附表三編號33所示之手機及犯罪所得新臺幣伍佰元，均沒收。 上訴駁回。   修正前毒品危害防制條例第4條第2項販賣第二級毒品罪   4 都○○ 都○○於108年10月5日上午4時54分許，使用如附表三編號33所示手機之臉書通訊軟體Messenger帳號「挽○○」與廖○○聯絡毒品交易事宜後，在其位在臺中市○○區○○路00巷00號之住處外，販賣並交付500元之甲基安非他命予廖○○，同時向廖○○收取500元之現金。 ----------------------------------（即起訴書犯罪事實欄三一4.部分） 都○○犯販賣第二級毒品罪，處有期徒刑壹年玖月。扣案如附表三編號33所示之手機及犯罪所得新臺幣伍佰元，均沒收。 上訴駁回。   修正前毒品危害防制條例第4條第2項販賣第二級毒品罪   5 都○○ 都○○於108年9月30日15時3分許，使用如附表三編號33所示手機之臉書通訊軟體Messenger帳號「挽○○」與廖○○聯絡毒品交易事宜後，在其位在臺中市○○區○○路00巷00號之住處外，販賣並交付1,000元之甲基安非他命予廖○○，同時向廖○○收取1,000元之現金。 ----------------------------------（即起訴書犯罪事實欄三一5.部分） 都○○犯販賣第二級毒品罪，處有期徒刑壹年玖月。扣案如附表三編號33所示之手機及犯罪所得新臺幣壹仟元，均沒收。 上訴駁回。   修正前毒品危害防制條例第4條第2項販賣第二級毒品罪   6 都○○ 都○○於108年9月13日22時14分許，使用如附表三編號33所示手機之LINE通訊軟體帳號「都○」，與使用LINE帳戶「往○○○」之洪○○聯絡毒品交易事宜後，便相約在都○○位在臺中市○○區○○路00巷00號之住處外進行交易。嗣都○○於同日23時25分許與洪○○見面後，當場交付1,000元之甲基安非他命予洪○○，並向洪○○收取1,000元之現金。 ----------------------------------（即起訴書犯罪事實欄三一6.部分） 都○○犯販賣第二級毒品罪，處有期徒刑參年陸月。扣案如附表三編號33所示之手機及犯罪所得新臺幣壹仟元，均沒收。 上訴駁回。   修正前毒品危害防制條例第4條第2項販賣第二級毒品罪   7 都○○ 都○○於108年9月13日6時2分至同日11時27分間某時，在其位在臺中市○○區○○路00巷00號之住處內，無償提供禁藥甲基安非他命予陳○○施用1次。 ----------------------------------（即起訴書犯罪事實欄三二部分） 都○○犯轉讓禁藥罪，處有期徒刑陸月。 上訴駁回。   藥事法第83條第1項轉讓禁藥罪   8 略 略 略 略 9 都○○ 陳○○於108年10月7日18時26分前某時，先用Iphone手機與洪○○聯絡毒品交易事宜後，即與洪○○相約在都○○位在臺中市○○區○○路00巷00號之住處外交易。嗣洪○○於108年10月7日18時26分許，獨自騎乘機車到場後，陳○○與都○○即基於共同販賣第二級毒品以營利之犯意聯絡，由都○○將價值1,000元之甲基安非他命交予洪○○，洪○○再將1,000元交予陳○○。 ----------------------------------（即起訴書犯罪事實欄四二部分） 都○○共同犯販賣第二級毒品罪，處有期徒刑參年陸月。 原判決撤銷。 都○○共同犯販賣第二級毒品罪，處有期徒刑壹年玖月。   修正前毒品危害防制條例第4條第2項販賣第二級毒品罪   10 簡○○ 簡○○於108年11月27日20時5分許，在其位在臺中市○○區○○巷00號之住處內，販售6,500元之甲基安非他命予陳○○，並向陳○○收取價金6,500元。 ----------------------------------（即起訴書犯罪事實欄五一1.部分） 簡○○犯販賣第二級毒品罪，累犯，處有期徒刑參年拾壹月。扣案附表三編號12-15、17-18、27所示之物，均沒收；未扣案之犯罪所得新臺幣陸仟伍佰元沒收，於全部或一部不能沒收或不宜執行沒收時，追徵其價額。 上訴駁回。   修正前毒品危害防制條例第4條第2項販賣第二級毒品罪   11 簡○○ 簡○○於108年12月7日21時24分許，在其位在臺中市○○區○○巷00號之住處內，販售2,000元之甲基安非他命予許○○，並向許○○收取價金2,000元。 ----------------------------------（即起訴書犯罪事實欄五一2.部分） 簡○○犯販賣第二級毒品罪，累犯，處有期徒刑參年捌月。扣案附表三編號 12-15、17-18、27所示之物，均沒收；未扣案犯罪所得新臺幣貳仟元沒收，於全部或一部不能沒收或不宜執行沒收時，追徵其價額。 上訴駁回。   修正前毒品危害防制條例第4條第2項販賣第二級毒品罪   12 簡○○ 簡○○於108年12月4日（起訴書誤載為27日）20時5分許，在其位在臺中市○○區○○巷00號之住處內，同時販賣3,500元之甲基安非他命及1,200元之含有氯乙基卡西酮、3,4亞甲基雙氧苯基二甲胺丁酮、愷他命、甲苯基乙基胺戊酮、芬納西泮、硝甲西泮及4-甲基甲基卡西酮等第三級毒品成分之咖啡包予陳○○及元○○，並向陳○○及元○○收取價金4,700元。 ----------------------------------（即起訴書犯罪事實欄五二部分） 簡○○犯販賣第二級毒品罪，累犯，處有期徒刑參年玖月。扣案附表三編號 12-15、17-18、27所示之物，均沒收；未扣案犯罪所得新臺幣肆仟柒佰元，沒收，於全部或一部不能沒收或不宜執行沒收時，追徵其價額。 上訴駁回。   修正前毒品危害防制條例第4條第2項、第3項販賣第二級毒品罪及第三級毒品罪   13 簡○○ 簡○○於108年11月28日8時50分許，在其位在臺中市○○區○○巷00號之住處內，販售1,200元之含有氯乙基卡西酮、3,4亞甲基雙氧苯基二甲胺丁酮、愷他命、甲苯基乙基胺戊酮、芬納西泮、硝甲西泮及4-甲基甲基卡西酮等第三級毒品成分之咖啡包予元○○，並向元○○收取1,200元之現金。 ----------------------------------（即起訴書犯罪事實欄五三1.部分） 簡○○犯販賣第三級毒品罪，累犯，處有期徒刑參年柒月。扣案附表三編號19、24、27所示之物，均沒收；未扣案犯罪所得新臺幣壹仟貳佰元沒收，於全部或一部不能沒收或不宜執行沒收時，追徵其價額。 上訴駁回。   修正前毒品危害防制條例第4條第3項販賣第三級毒品罪   14 簡○○ 簡○○於108年11月28日17時45分許，在其位在臺中市○○區○○巷00號之住處內，販售1,200元之含有氯乙基卡西酮、3,4亞甲基雙氧苯基二甲胺丁酮、愷他命、甲苯基乙基胺戊酮、芬納西泮、硝甲西泮及4-甲基甲基卡西酮等第三級毒品成分之咖啡包予元○○，並向元○○收取價金1,200元。 ----------------------------------（即起訴書犯罪事實欄五三2.部分） 簡○○犯販賣第三級毒品罪，累犯，處有期徒刑參年柒月。扣案附表三編號19、24、27所示之物，均沒收；未扣案犯罪所得新臺幣壹仟貳佰元沒收，於全部或一部不能沒收或不宜執行沒收時，追徵其價額。 上訴駁回。   修正前毒品危害防制條例第4條第3項販賣第三級毒品罪   15 簡○○ 簡○○於108年12月9日凌晨3時57分許，在其位在臺中市○○區○○巷00號之住處內，販售1,200元之含有氯乙基卡西酮、3,4亞甲基雙氧苯基二甲胺丁酮、愷他命、甲苯基乙基胺戊酮、芬納西泮、硝甲西泮及4-甲基甲基卡西酮等第三級毒品成分之咖啡包予元○○，並向元○○收取價金1,200元。 ----------------------------------（即起訴書犯罪事實欄五三3.部分） 簡○○犯販賣第三級毒品罪，累犯，處有期徒刑參年柒月。扣案附表三編號19、24、27所示之物，均沒收；未扣案犯罪所得新臺幣壹仟貳佰元沒收，於全部或一部不能沒收或不宜執行沒收時，追徵其價額。 上訴駁回。   修正前毒品危害防制條例第4條第3項販賣第三級毒品罪   16 簡○○ 簡○○於108年12月30日（起訴書誤載為31日）15時許，在其位在臺中市○○區○○巷00號之住處內，無償提供禁藥甲基安非他命予劉○○施用1次。 ----------------------------------（即起訴書犯罪事實欄五四1.部分） 簡○○犯轉讓禁藥罪，累犯，處有期徒刑捌月。 上訴駁回。   藥事法第83條第1項轉讓禁藥罪   17 簡○○ 簡○○於109年1月1日14時許，在其位在臺中市○○區○○巷00號之住處內，無償提供禁藥甲基安非他命予何○○施用1次。 ----------------------------------（即起訴書犯罪事實欄五四2.部分） 簡○○犯轉讓禁藥罪，累犯，處有期徒刑柒月。 上訴駁回。   藥事法第83條第1項轉讓禁藥罪   18 簡○○ 簡○○於108年12月5日0時1分許，使用LINE帳號「賴○○」與黃○○連絡毒品事宜後，黃○○隨即於同日0時34分許，騎乘車牌號碼000-000號普通重型機車前往簡○○位在臺中市○○區○○巷00號之住處，簡○○則在其住處內，無償提供禁藥甲基安非他命予黃○○施用1次。 ----------------------------------（即起訴書犯罪事實欄五四3.部分） 簡○○犯轉讓禁藥罪，累犯，處有期徒刑捌月。 上訴駁回。   藥事法第83條第1項轉讓禁藥罪   19 簡○○ 簡○○於108年12月7日19時54分許，使用LINE帳號「賴○○」與黃○○連絡毒品事宜後，黃○○隨即於同日20時52分許，騎乘車牌號碼000-000號普通重型機車前往簡○○位在臺中市○○區○○巷00號之住處，簡○○則在其住處內，無償提供禁藥甲基安非他命予黃○○施用1次。 ----------------------------------（即起訴書犯罪事實欄五四4.部分） 簡○○犯轉讓禁藥罪，累犯，處有期徒刑捌月。 上訴駁回。   藥事法第83條第1項轉讓禁藥罪   20 簡○○ 簡○○於108年12月23日6時7分許，在其位在臺中市○○區○○巷00號之住處內，無償提供禁藥甲基安非他命予黃○○施用1次。 ----------------------------------（即起訴書犯罪事實欄五四5.部分） 簡○○犯轉讓禁藥罪，累犯，處有期徒刑捌月。 上訴駁回。   藥事法第83條第1項轉讓禁藥罪   21 都○○ 都○○基於施用第二級毒品甲基安非他命之犯意，於108年10月4日16時，在其位在臺中市○○區○○路00巷00號之住處外，以將甲基安非他命置於吸食器內再用火燒烤之方式，施用甲基安非他命1次。嗣因都○○於108年10月8日21時30分許，在臺中市政府警察局刑事警察大隊內所採集之尿液經檢驗後，呈安非他命及甲基安非他命陽性反應，而查知上情。 ----------------------------------（即起訴書犯罪事實欄六部分） 都○○犯施用第二級毒品罪，處有期徒刑參月，如易科罰金，以新臺幣壹仟元折算壹日。 上訴駁回。   毒品危害防制條例第10條第2項施用第二級毒品罪   

【110年度上訴字第1971號、109年度訴字第1599號；追加起訴案
號：109年度偵字第6437號、109年度偵字第7266號】
編號 行為人 犯罪事實     原審主文及沒收      本院主文 22 簡○○ 簡○○於108年11月15日8時至9時間某時，在其臺中市○○區○○巷00號之住處內，販售5,000元之甲基安非他命（約3.5公克）予陳○○及林○○（各出資3,000元、2,000元，由陳○○出面交易），並向陳○○收取價金5,000元。 ----------------------------------（即追加起訴書犯罪事實欄一㈠部分） 簡○○犯販賣第二級毒品罪，累犯，處有期徒刑參年拾月。扣案附表三編號 12-15、17-18、27所示之物，均沒收；未扣案犯罪所得新臺幣伍仟元沒收，於全部或一部不能沒收或不宜執行沒收時，追徵其價額。 上訴駁回。   修正前毒品危害防制條例第4條第2項販賣第二級毒品罪   23 簡○○ 簡○○於108年11月20日20時許，在其臺中市○○區○○巷00號之住處內，販售5,500元之甲基安非他命1包（約3.5公克）予陳○○，並向陳○○收取價金5,500元。 ----------------------------------（即追加起訴書犯罪事實欄一㈡部分） 簡○○犯販賣第二級毒品罪，累犯，處有期徒刑參年拾月。扣案附表三編號 12-15、17-18、27所示之物，均沒收；未扣案犯罪所得新臺幣伍仟伍佰元沒收，於全部或一部不能沒收或不宜執行沒收時，追徵其價額。 上訴駁回。   修正前毒品危害防制條例第4條第2項販賣第二級毒品罪   24 簡○○ 簡○○於108年11月20日20時34分許，在其臺中市○○區○○巷00號之住處內，販售1,000元之甲基安非他命1包（約0.3公克）予林○○，並向林○○收取價金1,000元。 ----------------------------------（即追加起訴書犯罪事實欄一㈢部分） 簡○○犯販賣第二級毒品罪，累犯，處有期徒刑參年柒月。扣案附表三編號 12-15、17-18、27所示之物，均沒收；未扣案犯罪所得新臺幣壹仟元沒收，於全部或一部不能沒收或不宜執行沒收時，追徵其價額。 上訴駁回。   修正前毒品危害防制條例第4條第2項販賣第二級毒品罪   25 簡○○ 簡○○於108年11月20日20時34分許，在其臺中市○○區○○巷00號之住處內，無償提供禁藥甲基安非他命予陪同林○○前來購買毒品之友人李○○施用1次。 ----------------------------------（即追加起訴書犯罪事實欄一㈣部分） 簡○○犯轉讓禁藥罪，累犯，處有期徒刑捌月。 上訴駁回。   藥事法第83條第1項轉讓禁藥罪   26 簡○○ 簡○○於108年12月15日11時19分許，在其臺中市○○區○○巷00號之住處內，販售6,500元之甲基安非他命1包（約3.5公克）予陳○○，並向陳○○收取價金6,500元。 ----------------------------------（即追加起訴書犯罪事實欄一㈤部分） 簡○○犯販賣第二級毒品罪，累犯，處有期徒刑參年拾壹月。扣案附表三編號12-15、17-18、27所示之物，均沒收；未扣案犯罪所得新臺幣陸仟伍佰元沒收，於全部或一部不能沒收或不宜執行沒收時，追徵其價額。 上訴駁回。   修正前毒品危害防制條例第4條第2項販賣第二級毒品罪   27 簡○○ 簡○○於108年12月15日11時19分許，在其臺中市○○區○○巷00號之住處內，販售3包價值1,200元之含有氯乙基卡西酮、3,4亞甲基雙氧苯基二甲胺丁酮、愷他命、甲苯基乙基胺戊酮、芬納西泮、硝甲西泮及4-甲基甲基卡西酮等第三級毒品成分之咖啡包予元○○，並向元○○收取價金1,200元。 ----------------------------------（即追加起訴書犯罪事實欄一㈥部分） 簡○○犯販賣第三級毒品罪，累犯，處有期徒刑參年柒月。扣案如附表三編號2所示毒品咖啡包拾玖包、編號8所示毒品咖啡包拾伍包、編號20所示紫蓋塑膠罐裝之粉末及編號21所示紅蓋塑膠罐裝之粉末，均沒收；扣案附表三編號19、24、27所示之物，均沒收；未扣案犯罪所得新臺幣壹仟貳佰元沒收，於全部或一部不能沒收或不宜執行沒收時，追徵其價額。 上訴駁回。   修正前毒品危害防制條例第4條第3項販賣第三級毒品罪   28 簡○○ 簡○○於108年12月31日3時17分許，在其臺中市○○區○○巷00號之住處內，販售1,000元之甲基安非他命1包（約0.3公克）予林○○，並向林○○收取價金1,000元。 ----------------------------------（即追加起訴書犯罪事實欄一㈦部分） 簡○○犯販賣第二級毒品罪，累犯，處有期徒刑參年柒月。扣案如附表三編號6所示甲基安非他命拾壹包，均沒收銷燬之；扣案附表三編號12-15、17-18、27所示之物，均沒收；未扣案犯罪所得新臺幣壹仟元沒收，於全部或一部不能沒收或不宜執行沒收時，追徵其價額。 上訴駁回。   修正前毒品危害防制條例第4條第2項販賣第二級毒品罪   29 簡○○ 簡○○於108年12月31日凌晨3時17分許，在其臺中市○○區○○巷00號之住處內，無償提供禁藥甲基安非他命予陪同林○○前來購買毒品之友人李○○施用1次。 ----------------------------------（即追加起訴書犯罪事實欄一㈧部分） 簡○○犯轉讓禁藥罪，累犯，處有期徒刑捌月。 上訴駁回。   藥事法第83條第1項轉讓禁藥罪   


▲附表二
證據清單
被告：都○○、簡○○
案由：毒品危害防制條例等
壹、供述證據　　　
一、起訴書部分
      ㈠證人陳○○【犯罪事實三㈠1、2】 
        ⒈108年10月1日警詢筆錄（108偵29517卷一第63-69頁  
          ）
        ⒉108年10月1日偵訊筆錄（具結，108偵29517卷一第261
          -263頁）
      ㈡證人廖○○【犯罪事實三㈠3、4】 
        ⒈108年10月18日警詢筆錄（108偵29517卷一第339-349
          頁）
        ⒉108年10月18日偵訊筆錄（具結，108偵29517卷一第43
          1-433頁）
      ㈢證人廖○○【犯罪事實三㈠5】
        ⒈108年10月9日警詢筆錄（108偵29517卷一第203-211頁
          ）
        ⒉108年10月9日偵訊筆錄（具結，108偵29517卷一第255
          -256頁）
        ⒊108年10月29日警詢筆錄（108偵29517卷二第5-7頁）
        ⒋108年10月29日偵訊筆錄（具結，108偵29517卷二第23
          -24頁）  
      ㈣證人洪○○【犯罪事實三㈠6、四㈡】
        ⒈108年10月14日警詢筆錄（108偵29517卷一第291-299
          頁）
        ⒉108年10月14日偵訊筆錄（具結，108偵29517卷一第33
          3-334頁）
        ⒊108年11月6日警詢筆錄（108偵29517卷二第27-31頁）
        ⒋108年11月6日偵訊筆錄（具結，108偵29517卷二第41-
          43頁）
        ⒌108年11月18日警詢筆錄（108偵29517卷二第167-169
          頁）     
      ㈤證人陳○○【犯罪事實三㈡】
        ⒈108年11月6日警詢筆錄（109偵8213卷一第399-413頁
          ）
        ⒉108年11月6日偵訊筆錄（108偵29517卷第二第269-270
          頁）
      ㈥證人元○○【犯罪事實五㈡、㈢1、2、3】
        ⒈109年1月2日警詢筆錄（109偵1628卷第139-145頁）
        ⒉109年1月2日偵訊筆錄（具結，109偵1628卷第195-197
          頁）
      ㈦證人劉○○【犯罪事實五㈣1】
        ⒈109年1月1日警詢筆錄（109偵1628卷第203-207頁）
        ⒉109年1月2日偵訊筆錄（具結，109偵1628卷第221-223
          頁）
      ㈧證人何○○【犯罪事實五㈣2】
        ⒈109年1月1日警詢筆錄（109偵1628卷第229-235頁）
        ⒉109年1月2日偵訊筆錄（具結，109偵1628卷第261-263
          頁）
      ㈨證人許○○【犯罪事實五㈠2】
        ⒈109年1月6日警詢筆錄（109偵1628卷第290-292頁）
        ⒉109年1月6日偵訊筆錄（具結，109偵1628卷第315-317
          頁）   
      ㈩證人黃○○【犯罪事實五㈣3、4、5】
        ⒈109年1月14日警詢筆錄（109偵1628卷第323-329頁）
        ⒉109年1月14日偵訊筆錄（具結，109偵1628卷第375-37
          8頁）
    二、被告簡○○追加起訴部分
      ㈠證人陳○○【犯罪事實一㈠、㈡、㈤】
        ⒈108年12月21日警詢筆錄（108他10927卷第16-23頁）
        ⒉109年1月3日偵訊筆錄（具結，108他10927卷第233-23
          7頁）
      ㈡證人林○○【犯罪事實一㈠、㈢、㈦】
        ⒈109年1月1日警詢筆錄（108他10927卷第93-101頁）
        ⒉109年1月2日偵訊筆錄（具結，108他10927卷第83-87
          頁）
      ㈢證人元○○【犯罪事實一㈥】
        ⒈109年1月2日警詢筆錄（108他10927卷第167-175頁）
        ⒉109年1月3日偵訊筆錄（具結，108他10927卷第223-22
          7頁）
      ㈣證人李○○【犯罪事實一㈣、㈧】
        ⒈109年1月7日警詢筆錄（108他10927卷第249-257頁）
        ⒉109年1月8日偵訊筆錄（具結，108他10927卷第262-26
          3頁）
 貳、非供述證據
    一、起訴部分：
      ㈠108偵29517卷一
        ⒈指認犯罪嫌疑人紀錄表
          ⑴108年10月9日都○○指認陳○○（第41-45頁）
          ⑵陳○○指認都○○（第73-77頁）
          ⑶廖○○指認都○○（第215-219頁）
          ⑷108年10月14日洪○○指認被告都○○（第301-305頁）
          ⑸廖○○指認被告都○○（第351-355頁）
          ⑹108年10月23日都○○指認陳○○、陳○○（第451-455頁
            、第457-461頁）
        ⒉自願受搜索同意書【108年10月8日都○○】（第47頁）
        ⒊臺中市政府警察局刑事警察大隊搜索、扣押筆錄、扣
          押物品目錄表
          ⑴108年10月8日都○○（第49-57頁）
        ⒋蒐證照片
          ⑴108年9月20日都○○與陳○○交易毒品監視器錄影畫面
            翻拍照片【犯罪事實三㈠2】（第93-101頁）
          ⑵108年9月13日洪○○騎乘000-0000號機車前往都○○住
            所之相關監視器錄影畫面翻拍照片【犯罪事實三㈠6
            】（第307-313頁）
          ⑶108年8月28日廖○○前往都○○住處之相關監視器錄影
            畫面翻拍照片【犯罪事實三㈠3】（第377-383頁）
          ⑷108年10月5日廖○○前往都○○住處之相關監視器錄影
            畫面翻拍照片【犯罪事實三㈠4】（第407-417頁）
          ⑸108年9月30日廖○○騎乘000-0000號機車前往都仲
            賢住處之相關監視器錄影畫面翻拍照片【犯罪事實
            三㈠5】（第463-473頁）
          ⑹108年9月13日陳○○騎乘000-000號機車前往都○○住處
            之相關監視器錄影畫面翻拍照片【犯罪事實三㈡】
            （第507-517頁）
          ⑺被告都○○指認與毒品上手交易地點（第567-569  頁
            ）
          ⑻其他蒐證照片（與本案無直接關連）
            ①廖○○駕駛000-0000號自用小客車（第119頁）
            ②108年9月13日陳○○騎乘000-000號機車前往都  仲
              賢住所（第121-143頁）
            ③108年9月6日、13日、22日廖○○騎乘000-0000  號
              機車前往都○○住所（第145-175頁）
            ④108年8月14日、9月9日、13日、30日、10月7日  
              廖○○前往都○○住所（第365-375頁、第000-0 00
              頁、第419-427頁）
            ⑤108年10月3日、7日、8日陳○○前往都○○住所 （第
              475-505頁）
            ⑥108年10月3日、5日、8日陳○○前往都○○住所 （第
              519-551頁）
            ⑦108年10月3日000-0000號自用小客車進出都○○住
              處（第553-557頁）
            ⑧108年9月16日0000-00號小客車（第559-565頁）
        ⒌陳○○手機畫面翻拍照片
          ⑴手機序號、臉書帳號（第103-105頁）
          ⑵108年9月11、12日Messenger對話內容（第105-113
            頁）
          ⑶108年9月20日Messenger對話內容（第115-117頁）
        ⒍洪○○手機畫面翻拍照片
          ⑴手機序號及臉書、LINE帳號等（第317-321頁）
          ⑵108年9月13日LINE對話內容（第321-327頁）
        ⒎車輛詳細資料報表
          ⑴000-0000號自用小客車（第357頁）
          ⑵000-0000號重型機車（第359頁）
      ㈡108偵29517卷二
        ⒈指認犯罪嫌疑人紀錄表
          ⑴108年11月14都○○指認蔡○○、陳○○、胡○○
            （第65-69、71-75、77-81頁）
          ⑵108年11月27日都○○指認洪○○（第195-199頁）
          ⑶108年11月6日洪○○指認被告陳○○（第33-37頁
            ）
        ⒉被告都○○指認蔡○○、陳○○等相關監視器錄影畫
          面翻拍照片（第83-97頁）
        ⒊蒐證照片
          ⑴108年9月10日陳○○騎乘000-0000號機車-都○○
            住處等相關監視器錄影畫面翻拍照片（第99-111頁
            ）
          ⑵108年9月28日凌晨1時許陳○○搭乘000-0000號自
            小客車前往被告都○○住處外【犯罪事實四㈠】（
            第137-147頁）
          ⑶108年10月7日陳○○前往都○○住處【犯罪事實四
            ㈡】（第171-185頁）
        ⒋陳○○使用車輛、工作處所及住處照片（第113頁）
        ⒌被告都○○扣案手機畫面翻拍照片
          ⑴被告都○○與蔡○○微信對話（第115-119頁）
          ⑵被告都○○微信ID及暱稱（第121頁）
          ⑶被告都○○與陳○○微信對話（第123-129頁）
          ⑷被告都○○與陳○○微信對話（第131-135頁）
        ⒍被告都○○指認陳○○住處臺中市○○區○○巷00號
          現場照片（第149-151頁）
        ⒎洪○○臺灣土地銀行帳戶客戶序時往來明細查詢（第
          201-205、207頁）
      ㈢109偵1628卷
        ⒈簡○○涉嫌販賣毒品案犯罪事實一覽表（第21頁）
        ⒉原審108年度聲搜字第2187號搜索票（第51頁）
        ⒊臺中市政府警察局刑事警察大隊搜索、扣押筆錄、扣
          押物品目錄表
          ⑴109年1月1日15時25分許起臺中市○○區○○巷00
            號，受執行人簡○○（第53-59、61-67頁）
          ⑵109年1月1日16時13分許起臺中市○○區○○巷00
            號，受執行人簡○○（第71-77、79頁）
        ⒋被告簡○○扣案物品照片（第93-115頁）
        ⒌指認犯罪嫌疑人紀錄表
          ⑴108年12月26日陳○○指認簡○○（第122-124頁）
          ⑵109年1月2日元○○指認簡○○（第147-151頁）
          ⑶109年1月1日劉○○指認簡○○（第209-213頁）
          ⑷109年1月1日何○○指認簡○○（第237-241頁）
          ⑸109年1月6日許○○指認簡○○（第295-299頁）
          ⑹109年1月14日黃○○指認簡○○（第333-337頁）
          ⑺109年1月16日簡○○指認劉○○（第431-435頁）
          ⑻109年2月4日簡○○指認張○○（第459-463頁）
          ⑼109年2月4日簡○○指認李○○（第563-567頁）
          ⑽109年2月10日簡○○指認陳○○（第631-635頁）
          109年3月3日簡○○指認陳○○（第717-721頁）
        ⒍蒐證照片
          ⑴108年11月27日【犯罪事實五㈠1】（第125-127頁
            ）
          ⑵108年11月28日上午元○○、陳○○騎乘000-000號
            機車前往簡○○○○區○○巷00號住處之相關監視
            器錄影畫面翻拍照片、行駛路線示意圖【犯罪事實
            五㈢1】（第153-163頁）
          ⑶108年11月28日17時41分許起元○○騎乘000-000號
            機車前往簡○○○○區○○巷00號住○○○○○○
            ○○○○○○○○○○○○○○○○0○○○00000
            00○○
          ○000○00○0○00○○○○○○○○○○○○○○○
            ○○區○○巷00號住處之相關監視器錄影畫面翻拍
            照片【犯罪事實五㈡】（第175-185頁）
          ⑸108年12月9日3時56分許起元○○騎乘000-000號機
            車前往簡○○○○區○○巷00號住處之相關監視器
            錄影畫面翻拍照片【犯罪事實五㈢3】（第187-193
            頁）
          ⑹108年12月7日許○○騎乘000-000號機車前往簡○○○○區
            ○○巷00號住處之相關監視器錄影畫面翻
            拍照片【犯罪事實五㈠2】（第301-309頁）
          ⑺108年12月5日黃○○騎乘000-000號機車前往簡○○○○區
            ○○巷00號住處之相關監視器錄影畫面翻
            拍照片【犯罪事實五㈣3】（第357-359頁）
          ⑻108年12月7日黃○○騎乘000-000號機車前往簡○○○○區
            ○○巷00號住處之相關監視器錄影畫面翻
            拍照片【犯罪事實五㈣4】（第361-367頁）
          ⑼108年12月23日黃○○騎乘000-000號機車前往簡○○○○
            區○○巷00號住處之相關監視器錄影畫面翻
            拍照片【犯罪事實五㈣5】（第369-371頁）
          ⑽被告簡○○指認上手部分
            ①108年12月6日、7日何○○前往簡○○住處（第2
              43-259頁）
            ②108年12月31日000-0000自用小客車（陳○○）
              前往簡○○住處及附近路口相關監視器錄影畫面
              翻拍照片（第473-495頁、第637-671頁）
            ③108年11月24日000-0000自用小客車-簡○○住處
              （第513-521頁）
            ④108年12月28日簡○○住處及附近路口相關監視
              器錄影畫面翻拍照片（第523-539頁）
            ⑤108年12月30日簡○○住處及附近路口相關監視
              器錄影畫面翻拍照片（第541-561頁）
            ⑥108年12月4日、7日徐○○騎乘000-0000機車前
              往簡○○住處及附近路口相關監視器錄影畫面翻
              拍照片（第569-575頁）（第577-581頁）
            ⑦108年12月31日0000-00自用小客車前往簡○○住
              處及附近路口相關監視器錄影畫面翻拍照片（第
              615-629頁）
        ⒎勘察採證同意書-劉○○（第215頁）
        ⒏臺灣臺中地方檢察署鑑定許可書-黃○○（第339頁）
        ⒐臺中市政府警察局刑事警察大隊委託檢驗尿液代號與
          真實姓名對照表
          ⑴黃○○（第341、759頁）
          ⑵劉○○（第751頁）
          ⑶何○○（第755頁）
          ⑷許○○（第763頁）
          ⑸元○○（第767頁）
        ⒑臺中市政府警察局刑事警察大隊委託檢驗毛髮代號與
          真實姓名對照表-黃○○（第343頁）
        ⒒黃○○手機畫面翻拍照片（第345頁）（偵8213卷二
          第465頁）
        ⒓黃○○與簡○○LINE對話內容（第347-355頁）（偵
          8213卷二第467-475頁）
        ⒔被告簡○○手機畫面翻拍照片【上手部分】（第465-
          471、497-511、603-607頁）（偵8213卷二第77-99、
          195-199頁）
        ⒕衛生福利部草屯療養院鑑驗書
          ⑴草療鑑字第0000000000號（第687-689頁）（偵821
            3卷二第501-503頁）（偵8213卷三第115-116頁）
          ⑵草療鑑字第0000000000號（第691-697頁）（偵821
            3卷二第505-511頁）（偵8213卷三第25-28、109-1
            12頁）
        ⒖被告簡○○指認陳○○照片（第723頁）（偵8213卷
          二第297頁）
        ⒗正修科技大學超微量研究科技中心尿液檢驗報告
          ⑴報告編號R00-0000-000【劉○○】（第753頁）
          ⑵報告編號R00-0000-000【何○○】（第757頁）
          ⑶報告編號R00-0000-000【黃○○】（第761頁）
          ⑷報告編號R00-0000-000【許○○】（第765頁）
          ⑸報告編號R00-0000-000【元○○】（第769頁）
      ㈣109偵8213卷一
        ⒈指認犯罪嫌疑人紀錄表
          ⑴108年11月6日陳○○指認陳○○（第421-425頁）
          ⑵108年12月26日陳○○指認胡○○（第449-453頁）
      ㈤109偵8213卷二
        ⒈自願受搜索同意書（第335頁）
        ⒉臺中市政府警察局刑事警察大隊扣押筆錄、扣押物品
          目錄表（第337-343、345頁）
        ⒊內政部警政署刑事警察局109年2月25日刑鑑字第0000
          000000號鑑定書（第493-495頁）
        ⒋衛生福利部草屯療養院草療鑑字第0000000000號鑑驗
          書（第497-499頁）（偵8213卷三第113-114頁）
        ⒌扣案物品照片及說明（第513-551頁）
      ㈥109偵8213卷三
        ⒈臺中市政府警察局刑事警察大隊扣押物品清單
          ⑴109年度保管字第949號（第17-23頁）
          ⑵109年度安保字第260號（第107頁）
          ⑶109年度保管字第950號（第153頁）
        ⒉扣案物品照片
          ⑴被告都○○（第31頁）
          ⑵被告簡○○（第33-91頁、第119-137頁）
        ⒊臺灣臺中地方檢察署贓證物款收據（第154頁）
      ㈦108毒偵4313【犯罪事實六】
        ⒈詮昕科技股份有限公司108年10月29日、報告編號000
          00000號濫用藥物尿液檢驗報告（第49頁）
        ⒉委託鑑驗尿液代號與真實姓名對照表（第51頁）
        ⒊詮昕科技股份有限公司108年11月5日、報告編號0000
          0000濫
        ⒋用藥物檢驗報告（第53頁）
        ⒌送檢毛髮照片（第55頁）
        ⒍臺中市政府警察局刑事警察大隊（偵二隊）採尿檢體
          監管紀錄表（第57頁）
        ⒎臺灣臺中地方檢察署鑑定許可書（第59頁）
      ㈧109毒偵62【犯罪事實七】
        ⒈臺灣臺中地方檢察署鑑定許可書（第119頁）
        ⒉臺中市政府警察局刑事警察大隊委託檢驗尿液代號與
          真實姓名對照表（第121頁）
        ⒊正修科技大學超微量研究科技中心尿液檢驗報告【報
          告編號R00-0000-000】（第143頁）
      ㈨108查扣1762卷
        ⒈辦理自動繳回犯罪所得需求表（第11頁）
        ⒉臺灣臺中地方檢察署109年度扣保字第6號扣押物品清
          單（第21頁）
        ⒊臺灣臺中地方檢察署贓證物款收據（第22頁）
        ⒋被告自動繳交犯罪所得通知書（第23頁）
      ㈩109原訴30卷
        ⒈原審扣押物品清單
          ⑴109年度院保字第840號（第85-88頁）
          ⑵109年度院安保字第196號（第109頁）
          ⑶109年度院安保字第481號（第299-300頁）
        ⒉臺灣高等檢察署臺中檢察分署109年度上職議字第256
          6號處分書（被告陳○○部分）（第105頁）
        ⒊內政部警政署刑事警察局109年9月14日刑鑑字第0000
          000000號鑑定書【送驗證物㈠現場編號25紫蓋塑膠罐
          裝粉末、㈡現場編號26紅蓋塑膠罐裝粉末】（第285-
          286頁）
        ⒋臺灣臺中地方檢察署函文
          ⑴109年10月22日中檢增毅109偵6437字第0000000000
            號函【本署109年度偵字第6437號案件，未因被告
            簡○○之供述查獲上手陳○○、張○○】（第295
            頁）
          ⑵109年10月29日中檢增陶109偵8213字第0000000000
            號函暨所檢附員警109年10月23日職務報告【本署1
            09年度偵字第8213號被告陳○○毒品案件，並非因
            「陳○○」之供述而查獲「簡○○」，本件有因「
            簡○○」之供述而查獲「陳○○」，另「張○○」
            部分，仍在偵辦中】（第301-303頁；訴1599卷第6
            3-66頁）
          ⑶110年3月29日中檢增陶109偵1628字第0000000000
            號函【本署於偵辦「簡○○」販賣毒品案件中，確
            實有因其供述而著手偵辦「張○○」，並由本股以
            110年度偵字第3947號案件偵辦中】（第333頁；訴
            1599卷第95頁）
        ⒌臺中市政府警察局刑事警察大隊110年3月28日中市警
          刑二字第0000000000號函暨所檢附該大隊偵二隊員警
          職務報告、110年1月20日中市警刑二字第0000000000
          號刑事案件報告書（第325-332頁；訴1599卷第87-94
          頁）
        ⒍臺灣臺中地方檢察署檢察官110年度偵字第3947號起
          訴書【張○○108.12.31販賣甲基安非他命予簡○○
          】（第337-340頁；訴1599卷第97-100頁）
        ⒎臺灣臺中地方檢察署檢察官109年度偵字第32675號起
          訴書【陳○○108.12.30販賣毒咖啡包予簡○○】（
          第341-344頁；訴1599卷第101-104頁）
        ⒏法務部○○○○○○○○110年6月21日中戒所衛字第
&ZZZZ; &ZZZZ; &ZZZZ; &ZZZZ; &ZZZZ; 00000000000號函暨檢送
          簡○○之「有無繼續施用毒
          品傾向評估標準紀錄表」、「有無繼續施用毒品傾向
          證明書」（第359-362頁）
        ⒐臺灣臺中地方法院109年度中簡字第822號（第459-46
          1頁）
    二、被告簡○○追加起訴部分
      ㈠108他10927卷
        ⒈臺中市政府警察局烏日分局烏日所聲請「林○○」及
          「元○○」鑑定許可書及溯源追查「簡○○」販賣毒
          品偵查報告（第5-7頁）
        ⒉指認犯罪嫌疑人紀錄表
          ⑴108年12月21日陳○○指認簡○○（第25-27頁）
          ⑵108年12月21日陳○○指認林○○（第29-31頁）
          ⑶108年12月21日陳○○指認元○○（第33-35頁）
          ⑷109年1月1日林○○指認簡○○（第103-105頁）
          ⑸109年1月1日林○○指認元○○、陳○○（第107-1
            09頁）
          ⑹109年1月2日元○○指認簡○○（第181-183頁）
          ⑺109年1月2日元○○指認陳○○（第185-187頁）
          ⑻109年1月2日元○○指認林○○（第189-191頁）
          ⑼109年1月2日元○○指認李○○（第193-195頁）
          ⑽109年1月21日簡○○指認張○○（第385-387頁）
        ⒊車輛詳細資料報表
          ⑴車牌號碼0000-00號自用小客車（第43頁）
          ⑵車牌號碼0000-00號自用小客車（第57頁）
        ⒋臺中市政府警察局烏日分局108年1月2日中市警烏分
          偵字第0000000000號刑事案件移送書【林○○】（第
          59頁）
        ⒌108年12月20日查獲陳○○現場及扣案物品照片（第7
          3-76頁）
        ⒍監視器錄影畫面翻拍照片
          ⑴108年11月15日○○巷、○○○○巷口林○○駕駛
            之0000-00號自小客車【追加起訴犯罪事實一㈠】
            （第76頁）
          ⑵108年11月20日○○巷、○○○○巷口林○○駕駛0
            000-00號自小客車【追加起訴犯罪事實一㈡㈢㈣】
           （第77頁）
          ⑶108年11月15日○○巷、○○○○巷口元○○駕駛
            之000-0000號自小客車【追加起訴犯罪事實一㈠】
            （第77、219頁）
          ⑷108年12月31日○○巷、○○○○巷口林○○駕駛0
            000-00號自小客車【追加起訴犯罪事實一㈦】（第
            144頁）
        ⒎被告住處現場照片（第78-80頁）
        ⒏勘查採證（驗）同意書
          ⑴林○○（第123頁）
          ⑵元○○（第207頁）
        ⒐臺中市政府警察局烏日分局委託鑑驗尿液代號與真實
          姓名對照表
          ⑴林○○（第125頁）
          ⑵元○○（第205頁）
        ⒑臺灣臺中地方檢察署鑑定許可書
          ⑴元○○（第149頁）
          ⑵李○○（第247頁）
        ⒒109年1月17日臺中市政府警察局烏日分局烏日派出所
          一般陳報單（第305頁）
      ㈡109偵7266卷
        ⒈109年2月12日員警職務報告（第25-26頁）
        ⒉簡○○販賣毒品犯嫌一覽表（第27頁）
        ⒊指認犯罪嫌疑人紀錄表-109年1月7日李○○指認簡○○（
          第109-111頁）
      ㈢109偵6437卷
        ⒈臺灣臺中地方檢察署109年度毒偵字第841號聲請簡易
          判決處刑書【林○○108.12.31施用甲基安非他命】
          （第45-47頁）
        ⒉臺灣臺中地方檢察署109年度偵字第8213號不起訴處
          分書【陳○○108.9.20販賣甲基安非他命予洪○○、
          簡○○108.12.7凌晨0時50分許轉讓甲基安非他命予
          黃○○施用1次】（第49-52頁）
        ⒊臺灣臺中地方檢察署109年度毒偵字第44號聲請簡易
          判決處刑書、原審109年度中簡字第822號刑事簡易判
          決【陳○○108.12.20施用甲基安非他命】（第53-55
          、57頁）
        ⒋全國刑案資料查註表
          ⑴陳○○（第59-62頁）
          ⑵李○○（第65-66頁）
          ⑶元○○（第67-70頁）
          ⑷張○○（第75頁）
        ⒌臺中市政府警察局烏日分局109年3月11日中市警烏分
          偵字第0000000000號刑事案件移送書【李○○施用甲
          基安非他命】（第63頁）
        ⒍臺灣臺中地方檢察署109年度毒偵字第815、1040號聲
          請簡易判決處刑書【元○○108.12.31施用甲基安非
          他命】（第71-73頁）
參、被告供述　　　　　　　　
【同案被告】
○同案被告陳○○(判決已確定)
  108年12月26日警詢（109偵1628卷第118-121頁）
㈡108年12月26日偵訊【具結】（109偵1628卷第131-133頁）
㈢109年4月16日偵訊（109偵8213卷三第167-168頁）
㈣109年8月5日準備程序（109原訴30卷一第193-203頁）
　110年8月4日審判筆錄（109原訴30卷一第393-435）　
【本案上訴人】
一、被告都○○
  108年10月9日警詢（108偵29517卷一第25-39頁）
㈡108年10月9日偵訊（108偵29517卷一第269-275頁）
㈢108年10月9日羈押訊問（108聲羈782卷第16-18頁）
㈣108年10月23日警詢（108偵29517卷一第437-449頁）
㈤108年10月23日偵訊（108偵29517卷一第573-576頁）
㈥108年11月14日警詢（108偵29517卷二第47-61頁）
㈦108年11月14日偵訊【具結】（108偵29517卷二第155-157頁）
㈧108年11月27日警詢（108偵29517卷二第189-193頁）
㈨108年11月27日偵訊（108偵29517卷二第219-221頁）
㈩108年12月4日檢事官詢問（108查扣1762卷第19頁）
  108年12月9日警詢（109偵8213卷一第169-171頁）
  109年8月12日準備程序（109原訴30卷一第193-203頁）
　110年8月4日審判筆錄（109原訴30卷一第393-435）　
二、被告簡○○
  109年1月2日警詢（109偵1628卷第29-49頁）
㈡109年1月2日偵訊（109偵1628卷第269-272頁）
㈢109年1月2日羈押訊問（聲羈3卷第19-20頁）
㈣109年1月16日警詢（109偵1628卷第419-427頁）
㈤109年1月16日偵訊（109偵1628卷第439-441頁）
㈥109年2月4日警詢（109偵1628卷第449-457頁）
㈦109年2月4日偵訊（109偵1628卷第585-588頁）
㈧109年2月10日警詢（109偵1628卷第595-601頁）
㈨109年2月10日偵訊（109偵1628卷第675-676頁）
㈩109年3月3日警詢（109偵1628卷第713-715頁）
  109年3月3日偵訊（109偵1628卷第733-734頁）
  109年4月9日偵訊（109偵1628卷第743-745頁）
  109年5月1日訊問（109原訴30卷一第61-69頁）
  109年8月5日準備程序（109原訴30卷一第135-147頁）
　110年8月4日審判筆錄（109原訴30卷一第393-435）　
  -----------------------------------------------------
  ★追加起訴
  ㈠109年1月14日偵訊（108他10927卷第291-294頁）
  ㈡109年1月21日警詢（108他10927卷第375-383頁）
  ㈢109年1月21日偵訊（108他10927卷第391-396頁）　　　

肆、扣案物品
一、108年10月8日都○○
  1.OPPO手機（A1601）1支（含SIM卡及記憶卡各1張）【IMEI：
    000000000000000、000000000000000】
二、109年1月1日15時25分許起臺中市○○區○○巷00號，受執行人
    簡○○
  1.白色藥錠1包（驗餘數量4.2225公克）
  2.咖啡包19包
  3.愷他命9包（驗餘數量0.2527公克）
  4.K盤1個
  5.現金新臺幣4萬7100元
  6.甲基安非他命11包（驗餘數量9.9041公克）
  7.玻璃球吸食器1支
  8.咖啡包15包
  9.玻璃製毒品吸食器2組
  10.不明灰白色粉末1包（驗餘數量1.7635公克）
  11.毒品吸食器5組
  12.透明夾鏈袋1批
  13.毒品封裝袋1批（手套圖案）
  14.毒品封裝袋1批（麋鹿圖案）
　15.咖啡包封裝袋1批
　16.3號夾鏈袋1批
  17.電子磅秤2臺
  18.封口機1臺
  19.研磨機1臺
  20.紫蓋塑膠罐裝之粉末（驗餘數量391.3公克）
  21.紅蓋塑膠罐裝之粉末（驗餘數量269.44公克）
  22.果汁粉8包
  23.糖粉1包
  24.電子研磨器1支
  25.橘色藥錠1包（驗餘數量4.2225公克）
  26.Iphone 6s銀色手機1支
  27.Iphone 6s plus金色手機1支
  28.ASUS平板電腦1臺（含門號0000000000號SIM卡1張、記憶卡
     1張）
  29.HUAWEI平板電腦1臺（含門號0000000000號SIM卡1張、記憶
     卡1張）
  30.乾燥劑2袋
三、109年1月1日16時13分許起臺中市○○區○○巷00號，受執行人
    簡○○
  1.香菸2支
  2.HUAWEI金色手機1支（含門號0000000000號SIM卡1張）
四、109年1月3日，受執行人簡○○
  1.ASUS筆記型電腦1臺（型號：F540M）
  2.HIKVISION監視器主機1臺

▲附表三：扣案物
編號 扣案物名稱及數量 備註 1 白色藥錠1包（驗餘數量4.2225公克）【即扣押物品目錄表編號1】 衛生福利部草屯療養院草療鑑字第0000000000號鑑驗書（偵1628卷第691頁） 檢品編號：B0000000（證物袋編號1） 檢品外觀：鋁箔包裝白色錠劑、碎錠 送驗數量：淨重4.4062公克 驗餘數量：淨重4.2225公克 檢出結果：第三級毒品氯硝西泮 2 毒品咖啡包19包【即扣押物品目錄表編號2】 內政部警政署刑事警察局109年2月25日刑鑑字第0000000000號鑑定書（偵8213卷二第493至495頁） 現場編號2，19包，經拆封檢視共具3種型態包裝，分別予以編號A1至A10、B1至B7、C1及C2。 一、編號A1至A10：   ㈠經檢視均為彩色包裝，驗前總淨重約8    5.85公克。   ㈡隨機抽取A6鑑定：   1.經檢視內含淡粉紅色粉末。   2.淨重9.11公克，取1.09公克鑑定用罄， 　  餘8.02公克。   3.檢出第三級毒品氯乙基卡西酮及微量第 　  三級毒品3,4-亞甲基雙氧苯基二甲胺丁 　  酮。   ㈢推估A1至A10均含第三級毒品氯乙基卡 　  西酮驗前總純質淨重約5.15公克。   ㈣編號A1至A10驗餘總淨重約84.76公克。 二、編號B1至B7：   ㈠經檢視均為線條彩虹惡魔包裝，驗前總 　  淨重約39.78公克。   ㈡隨機抽取B4鑑定：   1.經檢視內含深褐色粉末。   2.淨重6.92公克，取1.34公克鑑定用罄， 　  餘5.58公克。   3.檢出第三級毒品甲苯基乙基胺戊酮、氯 　  乙基卡西酮及微量第三級毒品3,4-亞甲 　  基雙氧苯基二甲胺丁酮。   ㈢推估B1至B7均含第三級毒品甲苯基乙基 　  胺戊酮驗前總純質淨重約0.39公克；均 　  含氯乙基卡西酮驗前總純質淨重約0.79 　  公克。   ㈣B1至B7驗餘總淨重約38.44公克。 三、編號C1及C2：   ㈠經檢視均為玫瑰金/黑色包裝，驗前總 　  淨重約11.24公克。   ㈡隨機抽取C2鑑定：   1.經檢視內含黃色粉末。   2.淨重4.98公克，取1.33公克鑑定用罄， 　  餘3.65公克。   3.檢出第三級毒品3,4-亞甲基雙氧苯基二 　  甲胺丁酮及微量第三級毒品愷他命。   ㈢推估C1及C2均含第三級毒品3,4-亞甲基 　  雙氧苯基二甲胺丁酮驗前總純質淨重約 　  1.57公克。   ㈣C1及C2驗餘總淨重約9.91公克。 3 愷他命9包（驗餘數量0.2527公克）【即扣押物品目錄表編號3】 衛生福利部草屯療養院草療鑑字第0000000000號鑑驗書（偵1628卷第693頁） 檢品編號：B0000000（證物袋編號3） 檢品外觀：白色結晶 送驗數量：淨重0.2538公克 驗餘數量：淨重0.2527公克 檢出結果：第三級毒品愷他命 4 K盤1個【即扣押物品目錄表編號4】  5 現金新臺幣4萬7100元【即扣押物品目錄表編號5、22】  6 甲基安非他命11包（驗餘數量9.9041公克）【即扣押物品目錄表編號6、9、14、15、17】 衛生福利部草屯療養院草療鑑字第0000000000號鑑驗書（偵1628卷第687至689頁） 檢品編號：B0000000（取樣自檢品編號B000           0000、B0000000、B0000000、B0           000000至B0000000） 檢品外觀：透明結晶 送驗數量：淨重6.4108公克 驗餘數量：淨重6.2365公克 檢出結果：第二級毒品甲基安非他命 純質淨重：6.2762公克 檢品編號：B0000000（取樣自檢品編號B000           0000、B0000000） 檢品外觀：透明潮解狀結晶 送驗數量：淨重3.7177公克 驗餘數量：淨重3.3766公克 檢出結果：第二級毒品甲基安非他命 純質淨重：3.2902公克 7 玻璃球吸食器1支【即扣押物品目錄表編號7】  8 咖啡包15包【即扣押物品目錄表編號8】 內政部警政署刑事警察局109年2月25日刑鑑字第0000000000號鑑定書（偵8213卷二第493至495頁） 現場編號8，15包，經拆封檢視共具2種型態包裝，分別予以編號D1至D9及E1至E6。 一、編號D1至D9：   ㈠經檢視均為線條彩虹惡魔包裝，驗前總 　  淨重約57.56公克。   ㈡隨機抽取D8鑑定：   1.經檢視內含淡黃色粉末。   2.淨重6.09公克，取1.48公克鑑定用罄， 　  餘4.61公克。   3.檢出微量第三級毒品芬納西泮。   ㈢編號D1至D9驗餘總淨重約56.08公克。 二、編號E1至E6：   ㈠經檢視均為粉色系放射彩虹惡魔包裝， 　  驗前總淨重約56.55公克。   ㈡隨機抽取E3鑑定：   1.經檢視內含米白色粉末。   2.淨重8.47公克，取1.73公克鑑定用罄， 　  餘6.74公克。   3.檢出微量第三級毒品硝甲西泮、4-甲基 　  甲基卡西酮、氯乙基卡西酮（另於109 　  年2月3日始公告列為第三級毒品之3,4- 　  亞甲基雙氧苯基乙基胺丁酮，起訴書附 　  表誤載為亞甲基雙氧苯基二甲胺丁酮）   ㈢編號E1至E6驗餘總淨重約54.82公克。 9 玻璃製毒品吸食器2組【即扣押物品目錄表編號10】  10 不明灰白色粉末1包（驗餘數量1.7635公克）【即扣押物品目錄表編號11】 衛生福利部草屯療養院草療鑑字第0000000000號鑑驗書（偵1628卷第691頁） 檢品編號：B0000000（證物袋編號11） 檢品外觀：灰白色粉末 送驗數量：淨重2.9427公克 驗餘數量：淨重1.7635公克 檢出結果：未檢出毒品成分 11 毒品吸食器5組【即扣押物品目錄表編號12】  12 透明夾鏈袋1批【即扣押物品目錄表編號13】  13 毒品封裝袋1批（手套圖案）【即扣押物品目錄表編號16】  14 毒品封裝袋1批（麋鹿圖案）【即扣押物品目錄表編號18】  15 咖啡包封裝袋1批【即扣押物品目錄表編號19】  16 3號夾鏈袋1批【即扣押物品目錄表編號20】  17 電子磅秤2臺【即扣押物品目錄表編號21】  18 封口機1臺【即扣押物品目錄表編號23】  19 研磨機1臺【即扣押物品目錄表編號24】 衛生福利部草屯療養院草療鑑字第0000000000號鑑驗書（偵1628卷第695頁） 檢品編號：B0000000（編號24） 檢品外觀：研磨機 送驗數量：乙組 檢出結果：檢出第三級毒品3,4-亞甲基雙氧           苯基二甲胺丁酮、氯乙基卡西酮           、愷他命及甲苯基乙基胺戊酮 20 紫蓋塑膠罐裝之粉末（驗餘數量391.3公克）【即扣押物品目錄表編號25白色蓋子】 衛生福利部草屯療養院草療鑑字第0000000000號鑑驗書（偵1628卷第691頁） 檢品編號：B0000000（編號25） 檢品外觀：紫蓋塑膠罐（內含淡橙色粉末）送驗數量：淨重396.10公克 驗餘數量：淨重391.30公克 檢出結果：第三級毒品3,4-亞甲基雙氧苯基           二甲胺丁酮、氯乙基卡西酮 21 紅蓋塑膠罐裝之粉末（驗餘數量269.44公克）【即扣押物品目錄表編號26】 衛生福利部草屯療養院草療鑑字第0000000000號鑑驗書（偵1628卷第693頁） 檢品編號：B0000000（編號26） 檢品外觀：紅蓋塑膠罐（內含淡黃色粉末）送驗數量：淨重272.97公克 驗餘數量：淨重269.44公克 檢出結果：第三級毒品3,4-亞甲基雙氧苯基           二甲胺丁酮、氯乙基卡西酮及甲           苯基乙基胺戊酮 22 果汁粉8包【即扣押物品目錄表編號27】  23 糖粉1包【即扣押物品目錄表編號28】  24 電子研磨器1支(組)【即扣押物品目錄表編號29】 衛生福利部草屯療養院草療鑑字第0000000000號鑑驗書（偵1628卷第695頁） 檢品編號：B0000000（編號29） 檢品外觀：研磨機 送驗數量：乙組 檢出結果：檢出第三級毒品3,4-亞甲基雙氧           苯基二甲胺丁酮、愷他命、甲苯           基乙基胺戊酮及芬納西泮 25 橘色藥錠1包（驗餘數量4.2225公克）【即扣押物品目錄表編號30】 衛生福利部草屯療養院草療鑑字第0000000000號鑑驗書（偵1628卷第691頁） 檢品編號：B0000000（證物袋編號30） 檢品外觀：橙色錠劑、碎錠 送驗數量：淨重1.1111公克 驗餘數量：淨重0.9908公克 檢出結果：第三級毒品芬納西泮（置於電子           研磨器內） 26 Iphone 6s銀色手機1支【即扣押物品目錄表編號31】 無SIM卡IMEI：000000000000000號 27 Iphone 6s plus金色手機1支【即扣押物品目錄表編號32】 無SIM卡IMEI：000000000000000號 28 ASUS平板電腦1臺（含門號0000000000號SIM卡1張、記憶卡1張）【即扣押物品目錄表編號33】 IMEI：000000000000000號 29 HUAWEI平板電腦1臺（含門號0000000000號SIM卡1張、記憶卡1張）【即扣押物品目錄表編號34】 IMEI：000000000000000號 30 乾燥劑2袋【即扣押物品目錄表編號35】 ★編號1至30於109年1月1日15時25分許起，在臺中市○○區○○巷00號扣得，受執行人簡○○(偵1628卷第53-69、93-111頁) 31 香菸2支 衛生福利部草屯療養院草療鑑字第0000000000號鑑驗書（偵1628卷第693頁） 檢品編號：B0000000 檢品外觀：香菸 送驗數量：淨重0.6605公克 驗餘數量：淨重0.6550公克 檢出結果：第三級毒品愷他命 32 HUAWEI金色手機1支（含門號0000000000號SIM卡1張） IMEI：000000000000000號 ★編號31至32於109年1月1日16時13分許起，在臺中市○○區○○巷00號前車牌號碼0000-00號自小客車內扣得，受執行人簡○○(偵1628卷第71-81、111頁) 33 OPPO手機（A1601）1支（含SIM卡及記憶卡各1張） IMEI：000000000000000、000000000000000 ★108年10月8日在臺中市○○區○○路00巷00號，受執行人都○○(偵8213卷一第191-203頁) 34 ASUS筆記型電腦1臺（型號：F540M） ★109年1月3日在臺中市○○區○○巷00號，受執行人簡○○(簡○○之父) 35 HIKVISION監視器主機1臺